---
title: "Regressione Esponenziale Completa"
author: "Matteo Lonardi"
date: "2026-03-19"
output: html_document
---

```{r setup, include=FALSE}
knitr::opts_chunk$set(echo = FALSE)
library(tidyverse)
library(scales) # Per gestire meglio le scale dei grafici
library(plotly)
library(tidyverse)
library(modelr)
library(minpack.lm)
```

```{r}
df1m = read.csv("tek0065ALL.csv", skip = 20) %>% 
  mutate(TIME_us = TIME * 1e6) %>% 
  select(!TIME)%>%
  slice(seq(1, n(), by = 40))

df1s = read.table("voltagemode_update_square_sipm_bias=0V.txt", header = T) %>% 
  mutate(TIME_us = time * 1e6) %>% 
  rename(CH2 = V.signal., CH1 = V.vout.) %>% 
  select(!time) %>%
  slice(seq(1, n(), by = 82))

df2m = read.csv("tek0066ALL.csv", skip = 20) %>% mutate(TIME_us = TIME * 1e6) %>% select(!TIME)%>%
  slice(seq(1, n(), by = 40))
df2s = read.table("voltagemode_update_no_sipm_pulse.txt", header = T) %>% mutate(TIME_us = time * 1e6) %>% rename(CH2 = V.signal., CH1 = V.vout.) %>% select(!time)

df3m = read.csv("tek0067ALL.csv", skip = 20) %>% mutate(TIME_us = TIME * 1e6) %>% select(!TIME)%>%
  slice(seq(1, n(), by = 40))
df3s = read.table("voltagemode_update_sipm_Vbias=26V_pulse_5u.txt", header = T) %>% mutate(TIME_us = time * 1e6) %>% rename(CH2 = V.signal., CH1 = V.vout.) %>% select(!time)

df4m = read.csv("tek0069ALL.csv", skip = 20) %>% mutate(TIME_us = TIME * 1e6) %>% select(!TIME)%>%
  slice(seq(1, n(), by = 40))
df4s = read.table("voltagemode_update_sipm_Vbias=26V_pulse_10u.txt", header = T) %>% mutate(TIME_us = time * 1e6) %>% rename(CH2 = V.signal., CH1 = V.vout.) %>% select(!time)
```

Plot dell'uscita del circuito con SiPM connesso ma alimentato a 0V, con in ingresso un onda quadra di frequenza 1kHz. Per favorire la misura ho considerato solo il fronte di salita

```{r}
# =====================================================================
# IMPOSTAZIONI DELLE SCALE 
# =====================================================================

# --- SCALA SINISTRA (Per Vout - Tracce 1 e 2) ---
vout_inizio <- -0.5    # Valore minimo 
vout_fine   <- 2.5     # Valore massimo 
vout_step   <- 0.5     # Distanza tra una tacca e l'altra 

# --- SCALA DESTRA (Per Vin - Tracce 1.1 e 2.1) ---
vin_inizio  <- -0.02    # Valore minimo 
vin_fine    <- 0.1     # Valore massimo 
vin_step    <- 0.02     # Distanza tra una tacca e l'altra 

# =====================================================================

# Creazione del grafico nativo con doppio asse
p1_plotly <- plot_ly(height = 500, width = 700) %>%
  
  # Traccia 1 (Vout misurazione -> Usa asse di default a Sinistra)
  add_lines(data = df1m, 
            x = ~TIME_us, 
            y = ~CH1, 
            name = 'Vout misurazione', 
            line = list(color = "#04e762", width = 1.5)) %>%
            
  # Traccia 1.1 (Vin misurazione -> ASSE DESTRO)
  add_lines(data = df1m, 
            x = ~TIME_us, 
            y = ~CH2, 
            name = 'Vin misurazione', 
            yaxis = "y2",    # <--- Collega questa traccia al secondo asse
            line = list(color = "#f5b700", width = 1.5)) %>%
            
  # Traccia 2 (Vout simulazione -> Usa asse di default a Sinistra)
  add_lines(data = df1s, 
            x = ~TIME_us, 
            y = ~CH1, 
            name = 'Vout simulazione', 
            line = list(color = "#dc0073", width = 1.5)) %>%
            
  # Traccia 2.1 (Vin simulazione -> ASSE DESTRO)
  add_lines(data = df1s, 
            x = ~TIME_us, 
            y = ~CH2, 
            name = 'Vin simulazione', 
            yaxis = "y2",    # <--- Collega questa traccia al secondo asse
            line = list(color = "#008bf8", width = 1.5)) %>%
            
  # Layout e titoli 
  layout(
    title = list(
      text = "<b>Confronto Reale e Simulazione SiPM connesso e Vbias = 0V</b><br>"
    ),
    xaxis = list(title = "Tempo [\u03bc s]", gridcolor = "#f0f0f0"),
    
    # --- CONFIGURAZIONE ASSE SINISTRO (Vout) ---
    yaxis = list(
      title = "Ampiezza Vout [V]", 
      gridcolor = "#f0f0f0",
      range = c(vout_inizio, vout_fine), # Applica i tuoi limiti
      dtick = vout_step                  # Applica il tuo step
    ),
    
    # --- CONFIGURAZIONE ASSE DESTRO (Vin) ---
    yaxis2 = list(
      title = "Ampiezza Vin [V]",
      overlaying = "y",                  # Fondamentale: sovrappone al primo asse
      side = "right",                    # Fondamentale: lo mette a destra
      range = c(vin_inizio, vin_fine),   # Applica i tuoi limiti
      dtick = vin_step,                  # Applica il tuo step
      showgrid = FALSE                   # Nasconde la griglia di Vin per non incrociarsi con quella di Vout
    ),
    
    legend = list(
      orientation = 'h', 
      x = 0.5, 
      xanchor = 'center', 
      y = -0.3            
    ),
    # Aggiunto un margine destro (r = 60) per non far tagliare i numeri del nuovo asse
    margin = list(t = 80, b = 120, r = 60), 
    plot_bgcolor = "white" 
  )

# Visualizza il grafico
p1_plotly
```

Avvicino i segnali per una comparazione migliore

```{r}
df1m = df1m %>% mutate(TIME_us = TIME_us + 2.82, CH1 = CH1 - 0.02, CH2 = CH2-0.007)
df1s = df1s%>% mutate(CH1 = CH1 - 0.168)
```

```{r}
# =====================================================================
# IMPOSTAZIONI DELLE SCALE 
# =====================================================================

# --- SCALA SINISTRA (Per Vout - Tracce 1 e 2) ---
vout_inizio <- -0.5    # Valore minimo 
vout_fine   <- 2.5     # Valore massimo 
vout_step   <- 0.5     # Distanza tra una tacca e l'altra 

# --- SCALA DESTRA (Per Vin - Tracce 1.1 e 2.1) ---
vin_inizio  <- -0.02    # Valore minimo 
vin_fine    <- 0.1     # Valore massimo 
vin_step    <- 0.02     # Distanza tra una tacca e l'altra 

# =====================================================================

# Creazione del grafico nativo con doppio asse
p1_plotly <- plot_ly(height = 500, width = 700) %>%
  
  # Traccia 1 (Vout misurazione -> Usa asse di default a Sinistra)
  add_lines(data = df1m, 
            x = ~TIME_us, 
            y = ~CH1, 
            name = 'Vout misurazione', 
            line = list(color = "#04e762", width = 1.5)) %>%
            
  # Traccia 1.1 (Vin misurazione -> ASSE DESTRO)
  add_lines(data = df1m, 
            x = ~TIME_us, 
            y = ~CH2, 
            name = 'Vin misurazione', 
            yaxis = "y2",    # <--- Collega questa traccia al secondo asse
            line = list(color = "#f5b700", width = 1.5)) %>%
            
  # Traccia 2 (Vout simulazione -> Usa asse di default a Sinistra)
  add_lines(data = df1s, 
            x = ~TIME_us, 
            y = ~CH1, 
            name = 'Vout simulazione', 
            line = list(color = "#dc0073", width = 1.5)) %>%
            
  # Traccia 2.1 (Vin simulazione -> ASSE DESTRO)
  add_lines(data = df1s, 
            x = ~TIME_us, 
            y = ~CH2, 
            name = 'Vin simulazione', 
            yaxis = "y2",    # <--- Collega questa traccia al secondo asse
            line = list(color = "#008bf8", width = 1.5)) %>%
            
  # Layout e titoli 
  layout(
    title = list(
      text = "<b>Confronto Reale e Simulazione SiPM connesso e Vbias = 0V</b><br>"
    ),
    xaxis = list(title = "Tempo [\u03bc s]", gridcolor = "#f0f0f0"),
    
    # --- CONFIGURAZIONE ASSE SINISTRO (Vout) ---
    yaxis = list(
      title = "Ampiezza Vout [V]", 
      gridcolor = "#f0f0f0",
      range = c(vout_inizio, vout_fine), # Applica i tuoi limiti
      dtick = vout_step                  # Applica il tuo step
    ),
    
    # --- CONFIGURAZIONE ASSE DESTRO (Vin) ---
    yaxis2 = list(
      title = "Ampiezza Vin [V]",
      overlaying = "y",                  # Fondamentale: sovrappone al primo asse
      side = "right",                    # Fondamentale: lo mette a destra
      range = c(vin_inizio, vin_fine),   # Applica i tuoi limiti
      dtick = vin_step,                  # Applica il tuo step
      showgrid = FALSE                   # Nasconde la griglia di Vin per non incrociarsi con quella di Vout
    ),
    
    legend = list(
      orientation = 'h', 
      x = 0.5, 
      xanchor = 'center', 
      y = -0.3            
    ),
    # Aggiunto un margine destro (r = 60) per non far tagliare i numeri del nuovo asse
    margin = list(t = 80, b = 120, r = 60), 
    plot_bgcolor = "white" 
  )

# Visualizza il grafico
p1_plotly
```

Taglio da 1us in poi per la regressione esponenziale dei segnali in uscita

```{r}
df1m <- df1m %>%
  filter(TIME_us >= 1) %>%
  mutate(t_rel = TIME_us - 1)

df1s = df1s %>% filter(TIME_us >= 1) %>%
  mutate(t_rel = TIME_us - 1)
```

```{r}
# =====================================================================
# IMPOSTAZIONI DELLE SCALE 
# =====================================================================

# --- SCALA SINISTRA (Per Vout - Tracce 1 e 2) ---
vout_inizio <- -0.5    # Valore minimo 
vout_fine   <- 2.5     # Valore massimo 
vout_step   <- 0.5     # Distanza tra una tacca e l'altra 

# --- SCALA DESTRA (Per Vin - Tracce 1.1 e 2.1) ---
vin_inizio  <- -0.02    # Valore minimo 
vin_fine    <- 0.1     # Valore massimo 
vin_step    <- 0.02     # Distanza tra una tacca e l'altra 

# =====================================================================

# Creazione del grafico nativo con doppio asse
p1_plotly <- plot_ly(height = 500, width = 700) %>%
  
  # Traccia 1 (Vout misurazione -> Usa asse di default a Sinistra)
  add_lines(data = df1m, 
            x = ~TIME_us, 
            y = ~CH1, 
            name = 'Vout misurazione', 
            line = list(color = "#04e762", width = 1.5)) %>%
            
  # Traccia 2 (Vout simulazione -> Usa asse di default a Sinistra)
  add_lines(data = df1s, 
            x = ~TIME_us, 
            y = ~CH1, 
            name = 'Vout simulazione', 
            line = list(color = "#dc0073", width = 1.5)) %>%
            
  # Layout e titoli 
  layout(
    title = list(
      text = "<b>Confronto Reale e Simulazione SiPM connesso e Vbias = 0V</b><br>"
    ),
    xaxis = list(title = "Tempo [\u03bc s]", gridcolor = "#f0f0f0"),
    
    # --- CONFIGURAZIONE ASSE SINISTRO (Vout) ---
    yaxis = list(
      title = "Ampiezza Vout [V]", 
      gridcolor = "#f0f0f0",
      range = c(vout_inizio, vout_fine), # Applica i tuoi limiti
      dtick = vout_step                  # Applica il tuo step
    ),
    
    
    legend = list(
      orientation = 'h', 
      x = 0.5, 
      xanchor = 'center', 
      y = -0.3            
    ),
    # Aggiunto un margine destro (r = 60) per non far tagliare i numeri del nuovo asse
    margin = list(t = 80, b = 120, r = 60), 
    plot_bgcolor = "white" 
  )

# Visualizza il grafico
p1_plotly
```

```{r, results='hold'}
# --- 1. FUNZIONE DI SUPPORTO PER INTERPOLAZIONE (SALITA) ---
# Questa funzione trova il tempo esatto in cui il segnale in salita attraversa tau
get_tau_time_rising <- function(t, y, tau_level) {
  idx_max <- which.max(y)
  
  # Isola solo la parte della curva PRIMA del picco massimo (fase di salita)
  rise_y <- y[1:idx_max]
  rise_t <- t[1:idx_max]
  
  # Trova il primo punto in cui il segnale SALE sopra il livello tau
  idx_above <- which(rise_y >= tau_level)[1]
  
  # Se non sale mai sopra tau (es. dati tagliati), restituisci NA
  if(is.na(idx_above)) return(NA)
  if(idx_above == 1) return(rise_t[1])
  
  # Interpolazione lineare tra il punto appena sotto la soglia e quello appena sopra
  x1 <- rise_t[idx_above - 1]
  x2 <- rise_t[idx_above]
  y1 <- rise_y[idx_above - 1]
  y2 <- rise_y[idx_above]
  
  tau_time <- x1 + (tau_level - y1) * (x2 - x1) / (y2 - y1)
  return(tau_time)
}

# --- 2. CALCOLO DEI LIVELLI E DEI TEMPI ---

# Trovo i valori massimi e minimi per calcolare l'escursione corretta (A)
max_CH1_m <- max(df1m$CH1, na.rm = TRUE)
min_CH1_m <- min(df1m$CH1, na.rm = TRUE)

max_CH1_s <- max(df1s$CH1, na.rm = TRUE)
min_CH1_s <- min(df1s$CH1, na.rm = TRUE)

# Livelli tau (63.2% dell'escursione tra minimo e massimo: 1 - exp(-1) = 0.632)
tau_level_m <- min_CH1_m + (max_CH1_m - min_CH1_m) * (1 - exp(-1))
tau_level_s <- min_CH1_s + (max_CH1_s - min_CH1_s) * (1 - exp(-1))

# Tempi in cui inizia la salita (trovando il minimo prima del picco)
idx_start_m <- which.min(df1m$CH1[1:which.max(df1m$CH1)])
t_start_m <- df1m$TIME_us[idx_start_m]

idx_start_s <- which.min(df1s$CH1[1:which.max(df1s$CH1)])
t_start_s <- df1s$TIME_us[idx_start_s]

# Calcolo del tempo esatto di intersezione (coordinata x delle linee verticali)
tau_time_m <- get_tau_time_rising(df1m$TIME_us, df1m$CH1, tau_level_m)
tau_time_s <- get_tau_time_rising(df1s$TIME_us, df1s$CH1, tau_level_s)

# Calcolo della costante di tempo (Delta t = Tempo a tau - Tempo inizio salita)
tau_val_m <- tau_time_m - t_start_m
tau_val_s <- tau_time_s - t_start_s

# Estremi per le linee del grafico
x_min <- min(c(df1m$TIME_us, df1s$TIME_us), na.rm = TRUE)
x_max <- max(c(df1m$TIME_us, df1s$TIME_us), na.rm = TRUE)
y_min <- min(c(df1m$CH1, df1s$CH1), na.rm = TRUE) 
y_max <- max(c(df1m$CH1, df1s$CH1), na.rm = TRUE) 

# --- 3. CREAZIONE DEL GRAFICO PLOTLY ---
p1_plotly <- plot_ly(height = 700, width = 700) %>%
  
  # Traccia 1: Dati Reali (df1m)
  add_lines(data = df1m, 
            x = ~TIME_us, 
            y = ~CH1, 
            name = 'Reale misurazione (Vout)', 
            line = list(color = "#04e762", width = 1.5)) %>%
  
  # Traccia 1.1: Simulazione (df1s)
  add_lines(data = df1s, 
            x = ~TIME_us, 
            y = ~CH1, 
            name = 'Simulazione (Vout)', 
            line = list(color = "#dc0073", width = 1.5)) %>%
  
  # ---- Linee per curva REALE (Verdi) ----
  # Linea orizzontale
  add_segments(x = x_min, xend = x_max,
               y = tau_level_m, yend = tau_level_m,
               name = 'Livello \u03C4 (Reale)',
               line = list(color = "#04e762", width = 1, dash = 'dash')) %>%
  # Linea verticale
  add_segments(x = tau_time_m, xend = tau_time_m,
               y = y_min, yend = y_max,
               showlegend = FALSE, 
               line = list(color = "#04e762", width = 1, dash = 'dash')) %>%
  
  # ---- Linee per curva SIMULAZIONE (Fucsia) ----
  # Linea orizzontale
  add_segments(x = x_min, xend = x_max,
               y = tau_level_s, yend = tau_level_s,
               name = 'Livello \u03C4 (Simul.)',
               line = list(color = "#dc0073", width = 1, dash = 'dash')) %>%
  # Linea verticale
  add_segments(x = tau_time_s, xend = tau_time_s,
               y = y_min, yend = y_max,
               showlegend = FALSE, 
               line = list(color = "#dc0073", width = 1, dash = 'dash')) %>%
  
  # Layout e titoli 
  layout(
    title = list(
      text = paste0("<b>Confronto Fronti di Salita con calcolo \u03C4 SiPM connesso e Vbias = 0V</b><br>")
    ),
    xaxis = list(title = "Tempo [\u03bc s]", gridcolor = "#f0f0f0"),
    yaxis = list(title = "Ampiezza [V]", gridcolor = "#f0f0f0"),
    legend = list(
      orientation = 'h', 
      x = 0.5, 
      xanchor = 'center', 
      y = -0.3            
    ),
    margin = list(t = 80, b = 120), 
    plot_bgcolor = "white" 
  )

# Visualizza il grafico
p1_plotly

# --- 4. STAMPA DEI RISULTATI CON CAT ---
cat("=========================================\n")
cat("      RISULTATI FRONTE DI SALITA TAU (\u03C4)   \n")
cat("=========================================\n\n")

cat(">> CURVA REALE (df1m - misurazione)\n")
cat(sprintf("- Livello ampiezza \u03C4 : %.4f V\n", tau_level_m))
cat(sprintf("- Istante intersezione : %.4f \u03BCs\n", tau_time_m))
cat(sprintf("- Costante \u03C4 (\u0394t)    : %.4f \u03BCs\n\n", tau_val_m))

cat(">> CURVA SIMULAZIONE (df1s)\n")
cat(sprintf("- Livello ampiezza \u03C4 : %.4f V\n", tau_level_s))
cat(sprintf("- Istante intersezione : %.4f \u03BCs\n", tau_time_s))
cat(sprintf("- Costante \u03C4 (\u0394t)    : %.4f \u03BCs\n", tau_val_s))
cat("=========================================\n")
```

Proseguo con la seconda prova, ovvero senza in SiPM montato.

```{r}
# =====================================================================
# IMPOSTAZIONI DELLE SCALE 
# =====================================================================

# --- SCALA SINISTRA (Per Vout - Tracce 1 e 2) ---
vout_inizio <- -0.5    # Valore minimo 
vout_fine   <- 2.5     # Valore massimo 
vout_step   <- 0.5     # Distanza tra una tacca e l'altra 

# --- SCALA DESTRA (Per Vin - Tracce 1.1 e 2.1) ---
vin_inizio  <- -0.02    # Valore minimo 
vin_fine    <- 0.1     # Valore massimo 
vin_step    <- 0.02     # Distanza tra una tacca e l'altra 

# =====================================================================

# Creazione del grafico nativo con doppio asse
p2_plotly <- plot_ly(height = 500, width = 700) %>%
  
  # Traccia 1 (Vout misurazione -> Usa asse di default a Sinistra)
  add_lines(data = df2m, 
            x = ~TIME_us, 
            y = ~CH1, 
            name = 'Vout misurazione', 
            line = list(color = "#233d4d", width = 1.5)) %>%
            
  # Traccia 1.1 (Vin misurazione -> ASSE DESTRO)
  add_lines(data = df2m, 
            x = ~TIME_us, 
            y = ~CH2, 
            name = 'Vin misurazione', 
            yaxis = "y2",    # <--- Collega questa traccia al secondo asse
            line = list(color = "#fe7f2d", width = 1.5)) %>%
            
  # Traccia 2 (Vout simulazione -> Usa asse di default a Sinistra)
  add_lines(data = df2s, 
            x = ~TIME_us, 
            y = ~CH1, 
            name = 'Vout simulazione', 
            line = list(color = "#fcca46", width = 1.5)) %>%
            
  # Traccia 2.1 (Vin simulazione -> ASSE DESTRO)
  add_lines(data = df2s, 
            x = ~TIME_us, 
            y = ~CH2, 
            name = 'Vin simulazione', 
            yaxis = "y2",    # <--- Collega questa traccia al secondo asse
            line = list(color = "#a1c181", width = 1.5)) %>%
            
  # Layout e titoli 
  layout(
    title = list(
      text = "<b>Confronto Reale e Simulazione SiPM disconnesso</b><br>"
    ),
    xaxis = list(title = "Tempo [\u03bc s]", gridcolor = "#f0f0f0"),
    
    # --- CONFIGURAZIONE ASSE SINISTRO (Vout) ---
    yaxis = list(
      title = "Ampiezza Vout [V]", 
      gridcolor = "#f0f0f0",
      range = c(vout_inizio, vout_fine), # Applica i tuoi limiti
      dtick = vout_step                  # Applica il tuo step
    ),
    
    # --- CONFIGURAZIONE ASSE DESTRO (Vin) ---
    yaxis2 = list(
      title = "Ampiezza Vin [V]",
      overlaying = "y",                  # Fondamentale: sovrappone al primo asse
      side = "right",                    # Fondamentale: lo mette a destra
      range = c(vin_inizio, vin_fine),   # Applica i tuoi limiti
      dtick = vin_step,                  # Applica il tuo step
      showgrid = FALSE                   # Nasconde la griglia di Vin per non incrociarsi con quella di Vout
    ),
    
    legend = list(
      orientation = 'h', 
      x = 0.5, 
      xanchor = 'center', 
      y = -0.3            
    ),
    # Aggiunto un margine destro (r = 60) per non far tagliare i numeri del nuovo asse
    margin = list(t = 80, b = 120, r = 60), 
    plot_bgcolor = "white" 
  )

# Visualizza il grafico
p2_plotly
```

Avvicino i segnali per una comparazione migliore

```{r}
df2m = df2m %>% mutate(TIME_us = TIME_us + 1.7, CH1 = CH1 - 0.02, CH2 = CH2-0.006)
df2s = df2s%>% mutate(CH1 = CH1 - 0.168)
```

```{r}
# =====================================================================
# IMPOSTAZIONI DELLE SCALE 
# =====================================================================

# --- SCALA SINISTRA (Per Vout - Tracce 1 e 2) ---
vout_inizio <- -0.5    # Valore minimo 
vout_fine   <- 2.5     # Valore massimo 
vout_step   <- 0.5     # Distanza tra una tacca e l'altra 

# --- SCALA DESTRA (Per Vin - Tracce 1.1 e 2.1) ---
vin_inizio  <- -0.02    # Valore minimo 
vin_fine    <- 0.1     # Valore massimo 
vin_step    <- 0.02     # Distanza tra una tacca e l'altra 

# =====================================================================

# Creazione del grafico nativo con doppio asse
p2_plotly <- plot_ly(height = 500, width = 700) %>%
  
  # Traccia 1 (Vout misurazione -> Usa asse di default a Sinistra)
  add_lines(data = df2m, 
            x = ~TIME_us, 
            y = ~CH1, 
            name = 'Vout misurazione', 
            line = list(color = "#233d4d", width = 1.5)) %>%
            
  # Traccia 1.1 (Vin misurazione -> ASSE DESTRO)
  add_lines(data = df2m, 
            x = ~TIME_us, 
            y = ~CH2, 
            name = 'Vin misurazione', 
            yaxis = "y2",    # <--- Collega questa traccia al secondo asse
            line = list(color = "#fe7f2d", width = 1.5)) %>%
            
  # Traccia 2 (Vout simulazione -> Usa asse di default a Sinistra)
  add_lines(data = df2s, 
            x = ~TIME_us, 
            y = ~CH1, 
            name = 'Vout simulazione', 
            line = list(color = "#fcca46", width = 1.5)) %>%
            
  # Traccia 2.1 (Vin simulazione -> ASSE DESTRO)
  add_lines(data = df2s, 
            x = ~TIME_us, 
            y = ~CH2, 
            name = 'Vin simulazione', 
            yaxis = "y2",    # <--- Collega questa traccia al secondo asse
            line = list(color = "#a1c181", width = 1.5)) %>%
            
  # Layout e titoli 
  layout(
    title = list(
      text = "<b>Confronto Reale e Simulazione SiPM disconnesso</b><br>"
    ),
    xaxis = list(title = "Tempo [\u03bc s]", gridcolor = "#f0f0f0"),
    
    # --- CONFIGURAZIONE ASSE SINISTRO (Vout) ---
    yaxis = list(
      title = "Ampiezza Vout [V]", 
      gridcolor = "#f0f0f0",
      range = c(vout_inizio, vout_fine), # Applica i tuoi limiti
      dtick = vout_step                  # Applica il tuo step
    ),
    
    # --- CONFIGURAZIONE ASSE DESTRO (Vin) ---
    yaxis2 = list(
      title = "Ampiezza Vin [V]",
      overlaying = "y",                  # Fondamentale: sovrappone al primo asse
      side = "right",                    # Fondamentale: lo mette a destra
      range = c(vin_inizio, vin_fine),   # Applica i tuoi limiti
      dtick = vin_step,                  # Applica il tuo step
      showgrid = FALSE                   # Nasconde la griglia di Vin per non incrociarsi con quella di Vout
    ),
    
    legend = list(
      orientation = 'h', 
      x = 0.5, 
      xanchor = 'center', 
      y = -0.3            
    ),
    # Aggiunto un margine destro (r = 60) per non far tagliare i numeri del nuovo asse
    margin = list(t = 80, b = 120, r = 60), 
    plot_bgcolor = "white" 
  )

# Visualizza il grafico
p2_plotly
```

Taglio da 1us a 6us


```{r}
df2m <- df2m %>%
  filter(1 <= TIME_us & TIME_us <= 6) %>%
  mutate(t_rel = TIME_us - 1)

df2s = df2s %>% filter(1 <= TIME_us & TIME_us <= 6) %>%
  mutate(t_rel = TIME_us - 1)
```


```{r}
# =====================================================================
# IMPOSTAZIONI DELLE SCALE 
# =====================================================================

# --- SCALA SINISTRA (Per Vout - Tracce 1 e 2) ---
vout_inizio <- -0.5    # Valore minimo 
vout_fine   <- 2.5     # Valore massimo 
vout_step   <- 0.5     # Distanza tra una tacca e l'altra 

# --- SCALA DESTRA (Per Vin - Tracce 1.1 e 2.1) ---
vin_inizio  <- -0.02    # Valore minimo 
vin_fine    <- 0.1     # Valore massimo 
vin_step    <- 0.02     # Distanza tra una tacca e l'altra 

# =====================================================================

# Creazione del grafico nativo con doppio asse
p2_plotly <- plot_ly(height = 500, width = 700) %>%
  
  # Traccia 1 (Vout misurazione -> Usa asse di default a Sinistra)
  add_lines(data = df2m, 
            x = ~TIME_us, 
            y = ~CH1, 
            name = 'Vout misurazione', 
            line = list(color = "#233d4d", width = 1.5)) %>%
            
  # Traccia 2 (Vout simulazione -> Usa asse di default a Sinistra)
  add_lines(data = df2s, 
            x = ~TIME_us, 
            y = ~CH1, 
            name = 'Vout simulazione', 
            line = list(color = "#fcca46", width = 1.5)) %>%
            
  # Layout e titoli 
  layout(
    title = list(
      text = "<b>Confronto Reale e Simulazione SiPM disconnesso</b><br>"
    ),
    xaxis = list(title = "Tempo [\u03bc s]", gridcolor = "#f0f0f0"),
    
    # --- CONFIGURAZIONE ASSE SINISTRO (Vout) ---
    yaxis = list(
      title = "Ampiezza Vout [V]", 
      gridcolor = "#f0f0f0",
      range = c(vout_inizio, vout_fine), # Applica i tuoi limiti
      dtick = vout_step                  # Applica il tuo step
    ),
    
    
    legend = list(
      orientation = 'h', 
      x = 0.5, 
      xanchor = 'center', 
      y = -0.3            
    ),
    # Aggiunto un margine destro (r = 60) per non far tagliare i numeri del nuovo asse
    margin = list(t = 80, b = 120, r = 60), 
    plot_bgcolor = "white" 
  )

# Visualizza il grafico
p2_plotly
```

```{r, results='hold'}
# --- 1. FUNZIONE DI SUPPORTO PER INTERPOLAZIONE (SALITA) ---
# Questa funzione trova il tempo esatto in cui il segnale in salita attraversa tau
get_tau_time_rising <- function(t, y, tau_level) {
  idx_max <- which.max(y)
  
  # Isola solo la parte della curva PRIMA del picco massimo (fase di salita)
  rise_y <- y[1:idx_max]
  rise_t <- t[1:idx_max]
  
  # Trova il primo punto in cui il segnale SALE sopra il livello tau
  idx_above <- which(rise_y >= tau_level)[1]
  
  # Se non sale mai sopra tau (es. dati tagliati), restituisci NA
  if(is.na(idx_above)) return(NA)
  if(idx_above == 1) return(rise_t[1])
  
  # Interpolazione lineare tra il punto appena sotto la soglia e quello appena sopra
  x1 <- rise_t[idx_above - 1]
  x2 <- rise_t[idx_above]
  y1 <- rise_y[idx_above - 1]
  y2 <- rise_y[idx_above]
  
  tau_time <- x1 + (tau_level - y1) * (x2 - x1) / (y2 - y1)
  return(tau_time)
}

# --- 2. CALCOLO DEI LIVELLI E DEI TEMPI ---

# Trovo i valori massimi e minimi per calcolare l'escursione corretta (A)
max_CH1_m <- max(df2m$CH1, na.rm = TRUE)
min_CH1_m <- min(df2m$CH1, na.rm = TRUE)

max_CH1_s <- max(df2s$CH1, na.rm = TRUE)
min_CH1_s <- min(df2s$CH1, na.rm = TRUE)

# Livelli tau (63.2% dell'escursione tra minimo e massimo: 1 - exp(-1) = 0.632)
tau_level_m <- min_CH1_m + (max_CH1_m - min_CH1_m) * (1 - exp(-1))
tau_level_s <- min_CH1_s + (max_CH1_s - min_CH1_s) * (1 - exp(-1))

# Tempi in cui inizia la salita (trovando il minimo prima del picco)
idx_start_m <- which.min(df2m$CH1[1:which.max(df2m$CH1)])
t_start_m <- df2m$TIME_us[idx_start_m]

idx_start_s <- which.min(df2s$CH1[1:which.max(df2s$CH1)])
t_start_s <- df2s$TIME_us[idx_start_s]

# Calcolo del tempo esatto di intersezione (coordinata x delle linee verticali)
tau_time_m <- get_tau_time_rising(df2m$TIME_us, df2m$CH1, tau_level_m)
tau_time_s <- get_tau_time_rising(df2s$TIME_us, df2s$CH1, tau_level_s)

# Calcolo della costante di tempo (Delta t = Tempo a tau - Tempo inizio salita)
tau_val_m <- tau_time_m - t_start_m
tau_val_s <- tau_time_s - t_start_s

# Estremi per le linee del grafico
x_min <- min(c(df2m$TIME_us, df2s$TIME_us), na.rm = TRUE)
x_max <- max(c(df2m$TIME_us, df2s$TIME_us), na.rm = TRUE)
y_min <- min(c(df2m$CH1, df2s$CH1), na.rm = TRUE) 
y_max <- max(c(df2m$CH1, df2s$CH1), na.rm = TRUE) 

# --- 3. CREAZIONE DEL GRAFICO PLOTLY ---
p2_plotly <- plot_ly(height = 700, width = 700) %>%
  
  # Traccia 1: Dati Reali (df2m)
  add_lines(data = df2m, 
            x = ~TIME_us, 
            y = ~CH1, 
            name = 'Reale misurazione (Vout)', 
            line = list(color = "#233d4d", width = 1.5)) %>%
  
  # Traccia 1.1: Simulazione (df2s)
  add_lines(data = df2s, 
            x = ~TIME_us, 
            y = ~CH1, 
            name = 'Simulazione (Vout)', 
            line = list(color = "#fcca46", width = 1.5)) %>%
  
  # ---- Linee per curva REALE (Verdi) ----
  # Linea orizzontale
  add_segments(x = x_min, xend = x_max,
               y = tau_level_m, yend = tau_level_m,
               name = 'Livello \u03C4 (Reale)',
               line = list(color = "#233d4d", width = 1, dash = 'dash')) %>%
  # Linea verticale
  add_segments(x = tau_time_m, xend = tau_time_m,
               y = y_min, yend = y_max,
               showlegend = FALSE, 
               line = list(color = "#233d4d", width = 1, dash = 'dash')) %>%
  
  # ---- Linee per curva SIMULAZIONE (Fucsia) ----
  # Linea orizzontale
  add_segments(x = x_min, xend = x_max,
               y = tau_level_s, yend = tau_level_s,
               name = 'Livello \u03C4 (Simul.)',
               line = list(color = "#fcca46", width = 1, dash = 'dash')) %>%
  # Linea verticale
  add_segments(x = tau_time_s, xend = tau_time_s,
               y = y_min, yend = y_max,
               showlegend = FALSE, 
               line = list(color = "#fcca46", width = 1, dash = 'dash')) %>%
  
  # Layout e titoli 
  layout(
    title = list(
      text = paste0("<b>Confronto Fronti di Salita con calcolo \u03C4 SiPM disconnesso</b><br>")
    ),
    xaxis = list(title = "Tempo [\u03bc s]", gridcolor = "#f0f0f0"),
    yaxis = list(title = "Ampiezza [V]", gridcolor = "#f0f0f0"),
    legend = list(
      orientation = 'h', 
      x = 0.5, 
      xanchor = 'center', 
      y = -0.3            
    ),
    margin = list(t = 80, b = 120), 
    plot_bgcolor = "white" 
  )

# Visualizza il grafico
p2_plotly

# --- 4. STAMPA DEI RISULTATI CON CAT ---
cat("=========================================\n")
cat("      RISULTATI FRONTE DI SALITA TAU (\u03C4)   \n")
cat("=========================================\n\n")

cat(">> CURVA REALE (df2m - misurazione)\n")
cat(sprintf("- Livello ampiezza \u03C4 : %.4f V\n", tau_level_m))
cat(sprintf("- Istante intersezione : %.4f \u03BCs\n", tau_time_m))
cat(sprintf("- Costante \u03C4 (\u0394t)    : %.4f \u03BCs\n\n", tau_val_m))

cat(">> CURVA SIMULAZIONE (df2s)\n")
cat(sprintf("- Livello ampiezza \u03C4 : %.4f V\n", tau_level_s))
cat(sprintf("- Istante intersezione : %.4f \u03BCs\n", tau_time_s))
cat(sprintf("- Costante \u03C4 (\u0394t)    : %.4f \u03BCs\n", tau_val_s))
cat("=========================================\n")
```

Proseguo con la terza prova, ovvero il SiPM alimentato con Vbias = 26V e un gradino di ampiezza 5us

```{r}
# =====================================================================
# IMPOSTAZIONI DELLE SCALE 
# =====================================================================

# --- SCALA SINISTRA (Per Vout - Tracce 1 e 2) ---
vout_inizio <- -0.5    # Valore minimo 
vout_fine   <- 2.5     # Valore massimo 
vout_step   <- 0.5     # Distanza tra una tacca e l'altra 

# --- SCALA DESTRA (Per Vin - Tracce 1.1 e 2.1) ---
vin_inizio  <- -0.02    # Valore minimo 
vin_fine    <- 0.1     # Valore massimo 
vin_step    <- 0.02     # Distanza tra una tacca e l'altra 

# =====================================================================

# Creazione del grafico nativo con doppio asse
p3_plotly <- plot_ly(height = 500, width = 700) %>%
  
  # Traccia 1 (Vout misurazione -> Usa asse di default a Sinistra)
  add_lines(data = df3m, 
            x = ~TIME_us, 
            y = ~CH1, 
            name = 'Vout misurazione', 
            line = list(color = "#d00000", width = 1.5)) %>%
            
  # Traccia 1.1 (Vin misurazione -> ASSE DESTRO)
  add_lines(data = df3m, 
            x = ~TIME_us, 
            y = ~CH2, 
            name = 'Vin misurazione', 
            yaxis = "y2",    # <--- Collega questa traccia al secondo asse
            line = list(color = "#ffba08", width = 1.5)) %>%
            
  # Traccia 2 (Vout simulazione -> Usa asse di default a Sinistra)
  add_lines(data = df3s, 
            x = ~TIME_us, 
            y = ~CH1, 
            name = 'Vout simulazione', 
            line = list(color = "#3f88c5", width = 1.5)) %>%
            
  # Traccia 2.1 (Vin simulazione -> ASSE DESTRO)
  add_lines(data = df3s, 
            x = ~TIME_us, 
            y = ~CH2, 
            name = 'Vin simulazione', 
            yaxis = "y2",    # <--- Collega questa traccia al secondo asse
            line = list(color = "#032b43", width = 1.5)) %>%
            
  # Layout e titoli 
  layout(
    title = list(
      text = "<b>Confronto Reale e Simulazione SiPM Vbias = 26V con gradino di 5\u03bc s</b><br>"
    ),
    xaxis = list(title = "Tempo [\u03bc s]", gridcolor = "#f0f0f0"),
    
    # --- CONFIGURAZIONE ASSE SINISTRO (Vout) ---
    yaxis = list(
      title = "Ampiezza Vout [V]", 
      gridcolor = "#f0f0f0",
      range = c(vout_inizio, vout_fine), # Applica i tuoi limiti
      dtick = vout_step                  # Applica il tuo step
    ),
    
    # --- CONFIGURAZIONE ASSE DESTRO (Vin) ---
    yaxis2 = list(
      title = "Ampiezza Vin [V]",
      overlaying = "y",                  # Fondamentale: sovrappone al primo asse
      side = "right",                    # Fondamentale: lo mette a destra
      range = c(vin_inizio, vin_fine),   # Applica i tuoi limiti
      dtick = vin_step,                  # Applica il tuo step
      showgrid = FALSE                   # Nasconde la griglia di Vin per non incrociarsi con quella di Vout
    ),
    
    legend = list(
      orientation = 'h', 
      x = 0.5, 
      xanchor = 'center', 
      y = -0.3            
    ),
    # Aggiunto un margine destro (r = 60) per non far tagliare i numeri del nuovo asse
    margin = list(t = 80, b = 120, r = 60), 
    plot_bgcolor = "white" 
  )

# Visualizza il grafico
p3_plotly
```

Avvicino i segnali per una comparazione migliore

```{r}
df3m = df3m %>% mutate(TIME_us = TIME_us + 2.64, CH1 = CH1 - 0.02, CH2 = CH2-0.0055)
df3s = df3s%>% mutate(CH1 = CH1 - 0.168)
```

```{r}
# =====================================================================
# IMPOSTAZIONI DELLE SCALE 
# =====================================================================

# --- SCALA SINISTRA (Per Vout - Tracce 1 e 2) ---
vout_inizio <- -0.5    # Valore minimo 
vout_fine   <- 2.5     # Valore massimo 
vout_step   <- 0.5     # Distanza tra una tacca e l'altra 

# --- SCALA DESTRA (Per Vin - Tracce 1.1 e 2.1) ---
vin_inizio  <- -0.02    # Valore minimo 
vin_fine    <- 0.1     # Valore massimo 
vin_step    <- 0.02     # Distanza tra una tacca e l'altra 

# =====================================================================

# Creazione del grafico nativo con doppio asse
p3_plotly <- plot_ly(height = 500, width = 700) %>%
  
  # Traccia 1 (Vout misurazione -> Usa asse di default a Sinistra)
  add_lines(data = df3m, 
            x = ~TIME_us, 
            y = ~CH1, 
            name = 'Vout misurazione', 
            line = list(color = "#d00000", width = 1.5)) %>%
            
  # Traccia 1.1 (Vin misurazione -> ASSE DESTRO)
  add_lines(data = df3m, 
            x = ~TIME_us, 
            y = ~CH2, 
            name = 'Vin misurazione', 
            yaxis = "y2",    # <--- Collega questa traccia al secondo asse
            line = list(color = "#ffba08", width = 1.5)) %>%
            
  # Traccia 2 (Vout simulazione -> Usa asse di default a Sinistra)
  add_lines(data = df3s, 
            x = ~TIME_us, 
            y = ~CH1, 
            name = 'Vout simulazione', 
            line = list(color = "#3f88c5", width = 1.5)) %>%
            
  # Traccia 2.1 (Vin simulazione -> ASSE DESTRO)
  add_lines(data = df3s, 
            x = ~TIME_us, 
            y = ~CH2, 
            name = 'Vin simulazione', 
            yaxis = "y2",    # <--- Collega questa traccia al secondo asse
            line = list(color = "#032b43", width = 1.5)) %>%
            
  # Layout e titoli 
  layout(
    title = list(
      text = "<b>Confronto Reale e Simulazione SiPM Vbias = 26V con gradino di 5\u03bc s</b><br>"
    ),
    xaxis = list(title = "Tempo [\u03bc s]", gridcolor = "#f0f0f0"),
    
    # --- CONFIGURAZIONE ASSE SINISTRO (Vout) ---
    yaxis = list(
      title = "Ampiezza Vout [V]", 
      gridcolor = "#f0f0f0",
      range = c(vout_inizio, vout_fine), # Applica i tuoi limiti
      dtick = vout_step                  # Applica il tuo step
    ),
    
    # --- CONFIGURAZIONE ASSE DESTRO (Vin) ---
    yaxis2 = list(
      title = "Ampiezza Vin [V]",
      overlaying = "y",                  # Fondamentale: sovrappone al primo asse
      side = "right",                    # Fondamentale: lo mette a destra
      range = c(vin_inizio, vin_fine),   # Applica i tuoi limiti
      dtick = vin_step,                  # Applica il tuo step
      showgrid = FALSE                   # Nasconde la griglia di Vin per non incrociarsi con quella di Vout
    ),
    
    legend = list(
      orientation = 'h', 
      x = 0.5, 
      xanchor = 'center', 
      y = -0.3            
    ),
    # Aggiunto un margine destro (r = 60) per non far tagliare i numeri del nuovo asse
    margin = list(t = 80, b = 120, r = 60), 
    plot_bgcolor = "white" 
  )

# Visualizza il grafico
p3_plotly
```

Taglio da 1us a 6.2us


```{r}
df3m <- df3m %>%
  filter(1 <= TIME_us & TIME_us <= 6.2) %>%
  mutate(t_rel = TIME_us - 1)

df3s = df3s %>% filter(1 <= TIME_us & TIME_us <= 6.2) %>%
  mutate(t_rel = TIME_us - 1)
```

```{r}
# =====================================================================
# IMPOSTAZIONI DELLE SCALE 
# =====================================================================

# --- SCALA SINISTRA (Per Vout - Tracce 1 e 2) ---
vout_inizio <- -0.5    # Valore minimo 
vout_fine   <- 2.5     # Valore massimo 
vout_step   <- 0.5     # Distanza tra una tacca e l'altra 

# --- SCALA DESTRA (Per Vin - Tracce 1.1 e 2.1) ---
vin_inizio  <- -0.02    # Valore minimo 
vin_fine    <- 0.1     # Valore massimo 
vin_step    <- 0.02     # Distanza tra una tacca e l'altra 

# =====================================================================

# Creazione del grafico nativo con doppio asse
p3_plotly <- plot_ly(height = 500, width = 700) %>%
  
  # Traccia 1 (Vout misurazione -> Usa asse di default a Sinistra)
  add_lines(data = df3m, 
            x = ~TIME_us, 
            y = ~CH1, 
            name = 'Vout misurazione', 
            line = list(color = "#d00000", width = 1.5)) %>%
            
  # Traccia 2 (Vout simulazione -> Usa asse di default a Sinistra)
  add_lines(data = df3s, 
            x = ~TIME_us, 
            y = ~CH1, 
            name = 'Vout simulazione', 
            line = list(color = "#3f88c5", width = 1.5)) %>%
            
  # Layout e titoli 
  layout(
    title = list(
      text = "<b>Confronto Reale e Simulazione SiPM Vbias = 26V con gradino di 5\u03bc s</b><br>"
    ),
    xaxis = list(title = "Tempo [\u03bc s]", gridcolor = "#f0f0f0"),
    
    # --- CONFIGURAZIONE ASSE SINISTRO (Vout) ---
    yaxis = list(
      title = "Ampiezza Vout [V]", 
      gridcolor = "#f0f0f0",
      range = c(vout_inizio, vout_fine), # Applica i tuoi limiti
      dtick = vout_step                  # Applica il tuo step
    ),
    
    
    legend = list(
      orientation = 'h', 
      x = 0.5, 
      xanchor = 'center', 
      y = -0.3            
    ),
    # Aggiunto un margine destro (r = 60) per non far tagliare i numeri del nuovo asse
    margin = list(t = 80, b = 120, r = 60), 
    plot_bgcolor = "white" 
  )

# Visualizza il grafico
p3_plotly
```

```{r, results='hold'}
# --- 1. FUNZIONE DI SUPPORTO PER INTERPOLAZIONE (SALITA) ---
# Questa funzione trova il tempo esatto in cui il segnale in salita attraversa tau
get_tau_time_rising <- function(t, y, tau_level) {
  idx_max <- which.max(y)
  
  # Isola solo la parte della curva PRIMA del picco massimo (fase di salita)
  rise_y <- y[1:idx_max]
  rise_t <- t[1:idx_max]
  
  # Trova il primo punto in cui il segnale SALE sopra il livello tau
  idx_above <- which(rise_y >= tau_level)[1]
  
  # Se non sale mai sopra tau (es. dati tagliati), restituisci NA
  if(is.na(idx_above)) return(NA)
  if(idx_above == 1) return(rise_t[1])
  
  # Interpolazione lineare tra il punto appena sotto la soglia e quello appena sopra
  x1 <- rise_t[idx_above - 1]
  x2 <- rise_t[idx_above]
  y1 <- rise_y[idx_above - 1]
  y2 <- rise_y[idx_above]
  
  tau_time <- x1 + (tau_level - y1) * (x2 - x1) / (y2 - y1)
  return(tau_time)
}

# --- 2. CALCOLO DEI LIVELLI E DEI TEMPI ---

# Trovo i valori massimi e minimi per calcolare l'escursione corretta (A)
max_CH1_m <- max(df3m$CH1, na.rm = TRUE)
min_CH1_m <- min(df3m$CH1, na.rm = TRUE)

max_CH1_s <- max(df3s$CH1, na.rm = TRUE)
min_CH1_s <- min(df3s$CH1, na.rm = TRUE)

# Livelli tau (63.2% dell'escursione tra minimo e massimo: 1 - exp(-1) = 0.632)
tau_level_m <- min_CH1_m + (max_CH1_m - min_CH1_m) * (1 - exp(-1))
tau_level_s <- min_CH1_s + (max_CH1_s - min_CH1_s) * (1 - exp(-1))

# Tempi in cui inizia la salita (trovando il minimo prima del picco)
idx_start_m <- which.min(df3m$CH1[1:which.max(df3m$CH1)])
t_start_m <- df3m$TIME_us[idx_start_m]

idx_start_s <- which.min(df3s$CH1[1:which.max(df3s$CH1)])
t_start_s <- df3s$TIME_us[idx_start_s]

# Calcolo del tempo esatto di intersezione (coordinata x delle linee verticali)
tau_time_m <- get_tau_time_rising(df3m$TIME_us, df3m$CH1, tau_level_m)
tau_time_s <- get_tau_time_rising(df3s$TIME_us, df3s$CH1, tau_level_s)

# Calcolo della costante di tempo (Delta t = Tempo a tau - Tempo inizio salita)
tau_val_m <- tau_time_m - t_start_m
tau_val_s <- tau_time_s - t_start_s

# Estremi per le linee del grafico
x_min <- min(c(df3m$TIME_us, df3s$TIME_us), na.rm = TRUE)
x_max <- max(c(df3m$TIME_us, df3s$TIME_us), na.rm = TRUE)
y_min <- min(c(df3m$CH1, df3s$CH1), na.rm = TRUE) 
y_max <- max(c(df3m$CH1, df3s$CH1), na.rm = TRUE) 

# --- 3. CREAZIONE DEL GRAFICO PLOTLY ---
p3_plotly <- plot_ly(height = 700, width = 700) %>%
  
  # Traccia 1: Dati Reali (df3m)
  add_lines(data = df3m, 
            x = ~TIME_us, 
            y = ~CH1, 
            name = 'Reale misurazione (Vout)', 
            line = list(color = "#d00000", width = 1.5)) %>%
  
  # Traccia 1.1: Simulazione (df3s)
  add_lines(data = df3s, 
            x = ~TIME_us, 
            y = ~CH1, 
            name = 'Simulazione (Vout)', 
            line = list(color = "#3f88c5", width = 1.5)) %>%
  
  # ---- Linee per curva REALE (Verdi) ----
  # Linea orizzontale
  add_segments(x = x_min, xend = x_max,
               y = tau_level_m, yend = tau_level_m,
               name = 'Livello \u03C4 (Reale)',
               line = list(color = "#d00000", width = 1, dash = 'dash')) %>%
  # Linea verticale
  add_segments(x = tau_time_m, xend = tau_time_m,
               y = y_min, yend = y_max,
               showlegend = FALSE, 
               line = list(color = "#d00000", width = 1, dash = 'dash')) %>%
  
  # ---- Linee per curva SIMULAZIONE (Fucsia) ----
  # Linea orizzontale
  add_segments(x = x_min, xend = x_max,
               y = tau_level_s, yend = tau_level_s,
               name = 'Livello \u03C4 (Simul.)',
               line = list(color = "#3f88c5", width = 1, dash = 'dash')) %>%
  # Linea verticale
  add_segments(x = tau_time_s, xend = tau_time_s,
               y = y_min, yend = y_max,
               showlegend = FALSE, 
               line = list(color = "#3f88c5", width = 1, dash = 'dash')) %>%
  
  # Layout e titoli 
  layout(
    title = list(
      text = paste0("<b>Confronto Fronti di Salita con calcolo \u03C4 SiPM Vbias = 26V con gradino di 5\u03bc s</b><br>")
    ),
    xaxis = list(title = "Tempo [\u03bc s]", gridcolor = "#f0f0f0"),
    yaxis = list(title = "Ampiezza [V]", gridcolor = "#f0f0f0"),
    legend = list(
      orientation = 'h', 
      x = 0.5, 
      xanchor = 'center', 
      y = -0.3            
    ),
    margin = list(t = 80, b = 120), 
    plot_bgcolor = "white" 
  )

# Visualizza il grafico
p3_plotly

# --- 4. STAMPA DEI RISULTATI CON CAT ---
cat("=========================================\n")
cat("      RISULTATI FRONTE DI SALITA TAU (\u03C4)   \n")
cat("=========================================\n\n")

cat(">> CURVA REALE (df3m - misurazione)\n")
cat(sprintf("- Livello ampiezza \u03C4 : %.4f V\n", tau_level_m))
cat(sprintf("- Istante intersezione : %.4f \u03BCs\n", tau_time_m))
cat(sprintf("- Costante \u03C4 (\u0394t)    : %.4f \u03BCs\n\n", tau_val_m))

cat(">> CURVA SIMULAZIONE (df3s)\n")
cat(sprintf("- Livello ampiezza \u03C4 : %.4f V\n", tau_level_s))
cat(sprintf("- Istante intersezione : %.4f \u03BCs\n", tau_time_s))
cat(sprintf("- Costante \u03C4 (\u0394t)    : %.4f \u03BCs\n", tau_val_s))
cat("=========================================\n")
```
Infine con la quarta misura, il SiPM collegato con Vbias = 26V con un impulso di 10us

```{r}
# =====================================================================
# IMPOSTAZIONI DELLE SCALE 
# =====================================================================

# --- SCALA SINISTRA (Per Vout - Tracce 1 e 2) ---
vout_inizio <- -0.5    # Valore minimo 
vout_fine   <- 2.5     # Valore massimo 
vout_step   <- 0.5     # Distanza tra una tacca e l'altra 

# --- SCALA DESTRA (Per Vin - Tracce 1.1 e 2.1) ---
vin_inizio  <- -0.02    # Valore minimo 
vin_fine    <- 0.1     # Valore massimo 
vin_step    <- 0.02     # Distanza tra una tacca e l'altra 

# =====================================================================

# Creazione del grafico nativo con doppio asse
p4_plotly <- plot_ly(height = 500, width = 700) %>%
  
  # Traccia 1 (Vout misurazione -> Usa asse di default a Sinistra)
  add_lines(data = df4m, 
            x = ~TIME_us, 
            y = ~CH1, 
            name = 'Vout misurazione', 
            line = list(color = "#d7263d", width = 1.5)) %>%
            
  # Traccia 1.1 (Vin misurazione -> ASSE DESTRO)
  add_lines(data = df4m, 
            x = ~TIME_us, 
            y = ~CH2, 
            name = 'Vin misurazione', 
            yaxis = "y2",    # <--- Collega questa traccia al secondo asse
            line = list(color = "#f46036", width = 1.5)) %>%
            
  # Traccia 2 (Vout simulazione -> Usa asse di default a Sinistra)
  add_lines(data = df4s, 
            x = ~TIME_us, 
            y = ~CH1, 
            name = 'Vout simulazione', 
            line = list(color = "#2e294e", width = 1.5)) %>%
            
  # Traccia 2.1 (Vin simulazione -> ASSE DESTRO)
  add_lines(data = df4s, 
            x = ~TIME_us, 
            y = ~CH2, 
            name = 'Vin simulazione', 
            yaxis = "y2",    # <--- Collega questa traccia al secondo asse
            line = list(color = "#1b998b", width = 1.5)) %>%
            
  # Layout e titoli 
  layout(
    title = list(
      text = "<b>Confronto Reale e Simulazione SiPM Vbias = 26V con gradino di 10\u03bc s</b><br>"
    ),
    xaxis = list(title = "Tempo [\u03bc s]", gridcolor = "#f0f0f0"),
    
    # --- CONFIGURAZIONE ASSE SINISTRO (Vout) ---
    yaxis = list(
      title = "Ampiezza Vout [V]", 
      gridcolor = "#f0f0f0",
      range = c(vout_inizio, vout_fine), # Applica i tuoi limiti
      dtick = vout_step                  # Applica il tuo step
    ),
    
    # --- CONFIGURAZIONE ASSE DESTRO (Vin) ---
    yaxis2 = list(
      title = "Ampiezza Vin [V]",
      overlaying = "y",                  # Fondamentale: sovrappone al primo asse
      side = "right",                    # Fondamentale: lo mette a destra
      range = c(vin_inizio, vin_fine),   # Applica i tuoi limiti
      dtick = vin_step,                  # Applica il tuo step
      showgrid = FALSE                   # Nasconde la griglia di Vin per non incrociarsi con quella di Vout
    ),
    
    legend = list(
      orientation = 'h', 
      x = 0.5, 
      xanchor = 'center', 
      y = -0.3            
    ),
    # Aggiunto un margine destro (r = 60) per non far tagliare i numeri del nuovo asse
    margin = list(t = 80, b = 120, r = 60), 
    plot_bgcolor = "white" 
  )

# Visualizza il grafico
p4_plotly
```

Avvicino i segnali per una comparazione migliore

```{r}
df4m = df4m %>% mutate(TIME_us = TIME_us + 2.56, CH1 = CH1 - 0.02, CH2 = CH2-0.006)
df4s = df4s%>% mutate(CH1 = CH1 - 0.168)
```

```{r}
# =====================================================================
# IMPOSTAZIONI DELLE SCALE 
# =====================================================================

# --- SCALA SINISTRA (Per Vout - Tracce 1 e 2) ---
vout_inizio <- -0.5    # Valore minimo 
vout_fine   <- 2.5     # Valore massimo 
vout_step   <- 0.5     # Distanza tra una tacca e l'altra 

# --- SCALA DESTRA (Per Vin - Tracce 1.1 e 2.1) ---
vin_inizio  <- -0.02    # Valore minimo 
vin_fine    <- 0.1     # Valore massimo 
vin_step    <- 0.02     # Distanza tra una tacca e l'altra 

# =====================================================================

# Creazione del grafico nativo con doppio asse
p4_plotly <- plot_ly(height = 500, width = 700) %>%
  
  # Traccia 1 (Vout misurazione -> Usa asse di default a Sinistra)
  add_lines(data = df4m, 
            x = ~TIME_us, 
            y = ~CH1, 
            name = 'Vout misurazione', 
            line = list(color = "#d7263d", width = 1.5)) %>%
            
  # Traccia 1.1 (Vin misurazione -> ASSE DESTRO)
  add_lines(data = df4m, 
            x = ~TIME_us, 
            y = ~CH2, 
            name = 'Vin misurazione', 
            yaxis = "y2",    # <--- Collega questa traccia al secondo asse
            line = list(color = "#f46036", width = 1.5)) %>%
            
  # Traccia 2 (Vout simulazione -> Usa asse di default a Sinistra)
  add_lines(data = df4s, 
            x = ~TIME_us, 
            y = ~CH1, 
            name = 'Vout simulazione', 
            line = list(color = "#2e294e", width = 1.5)) %>%
            
  # Traccia 2.1 (Vin simulazione -> ASSE DESTRO)
  add_lines(data = df4s, 
            x = ~TIME_us, 
            y = ~CH2, 
            name = 'Vin simulazione', 
            yaxis = "y2",    # <--- Collega questa traccia al secondo asse
            line = list(color = "#1b998b", width = 1.5)) %>%
            
  # Layout e titoli 
  layout(
    title = list(
      text = "<b>Confronto Reale e Simulazione SiPM Vbias = 26V con gradino di 10\u03bc s</b><br>"
    ),
    xaxis = list(title = "Tempo [\u03bc s]", gridcolor = "#f0f0f0"),
    
    # --- CONFIGURAZIONE ASSE SINISTRO (Vout) ---
    yaxis = list(
      title = "Ampiezza Vout [V]", 
      gridcolor = "#f0f0f0",
      range = c(vout_inizio, vout_fine), # Applica i tuoi limiti
      dtick = vout_step                  # Applica il tuo step
    ),
    
    # --- CONFIGURAZIONE ASSE DESTRO (Vin) ---
    yaxis2 = list(
      title = "Ampiezza Vin [V]",
      overlaying = "y",                  # Fondamentale: sovrappone al primo asse
      side = "right",                    # Fondamentale: lo mette a destra
      range = c(vin_inizio, vin_fine),   # Applica i tuoi limiti
      dtick = vin_step,                  # Applica il tuo step
      showgrid = FALSE                   # Nasconde la griglia di Vin per non incrociarsi con quella di Vout
    ),
    
    legend = list(
      orientation = 'h', 
      x = 0.5, 
      xanchor = 'center', 
      y = -0.3            
    ),
    # Aggiunto un margine destro (r = 60) per non far tagliare i numeri del nuovo asse
    margin = list(t = 80, b = 120, r = 60), 
    plot_bgcolor = "white" 
  )

# Visualizza il grafico
p4_plotly
```

Taglio da 1us a 11us


```{r}
df4m <- df4m %>%
  filter(1 <= TIME_us & TIME_us <= 11) %>%
  mutate(t_rel = TIME_us - 1)

df4s = df4s %>% filter(1 <= TIME_us & TIME_us <= 11) %>%
  mutate(t_rel = TIME_us - 1)
```

```{r}
# =====================================================================
# IMPOSTAZIONI DELLE SCALE 
# =====================================================================

# --- SCALA SINISTRA (Per Vout - Tracce 1 e 2) ---
vout_inizio <- -0.5    # Valore minimo 
vout_fine   <- 2.5     # Valore massimo 
vout_step   <- 0.5     # Distanza tra una tacca e l'altra 

# --- SCALA DESTRA (Per Vin - Tracce 1.1 e 2.1) ---
vin_inizio  <- -0.02    # Valore minimo 
vin_fine    <- 0.1     # Valore massimo 
vin_step    <- 0.02     # Distanza tra una tacca e l'altra 

# =====================================================================

# Creazione del grafico nativo con doppio asse
p4_plotly <- plot_ly(height = 500, width = 700) %>%
  
  # Traccia 1 (Vout misurazione -> Usa asse di default a Sinistra)
  add_lines(data = df4m, 
            x = ~TIME_us, 
            y = ~CH1, 
            name = 'Vout misurazione', 
            line = list(color = "#d7263d", width = 1.5)) %>%
            
  # Traccia 2 (Vout simulazione -> Usa asse di default a Sinistra)
  add_lines(data = df4s, 
            x = ~TIME_us, 
            y = ~CH1, 
            name = 'Vout simulazione', 
            line = list(color = "#2e294e", width = 1.5)) %>%
            
  # Layout e titoli 
  layout(
    title = list(
      text = "<b>Confronto Reale e Simulazione SiPM Vbias = 26V con gradino di 10\u03bc s</b><br>"
    ),
    xaxis = list(title = "Tempo [\u03bc s]", gridcolor = "#f0f0f0"),
    
    # --- CONFIGURAZIONE ASSE SINISTRO (Vout) ---
    yaxis = list(
      title = "Ampiezza Vout [V]", 
      gridcolor = "#f0f0f0",
      range = c(vout_inizio, vout_fine), # Applica i tuoi limiti
      dtick = vout_step                  # Applica il tuo step
    ),
    
    
    legend = list(
      orientation = 'h', 
      x = 0.5, 
      xanchor = 'center', 
      y = -0.3            
    ),
    # Aggiunto un margine destro (r = 60) per non far tagliare i numeri del nuovo asse
    margin = list(t = 80, b = 120, r = 60), 
    plot_bgcolor = "white" 
  )

# Visualizza il grafico
p4_plotly
```

```{r, results='hold'}
# --- 1. FUNZIONE DI SUPPORTO PER INTERPOLAZIONE (SALITA) ---
# Questa funzione trova il tempo esatto in cui il segnale in salita attraversa tau
get_tau_time_rising <- function(t, y, tau_level) {
  idx_max <- which.max(y)
  
  # Isola solo la parte della curva PRIMA del picco massimo (fase di salita)
  rise_y <- y[1:idx_max]
  rise_t <- t[1:idx_max]
  
  # Trova il primo punto in cui il segnale SALE sopra il livello tau
  idx_above <- which(rise_y >= tau_level)[1]
  
  # Se non sale mai sopra tau (es. dati tagliati), restituisci NA
  if(is.na(idx_above)) return(NA)
  if(idx_above == 1) return(rise_t[1])
  
  # Interpolazione lineare tra il punto appena sotto la soglia e quello appena sopra
  x1 <- rise_t[idx_above - 1]
  x2 <- rise_t[idx_above]
  y1 <- rise_y[idx_above - 1]
  y2 <- rise_y[idx_above]
  
  tau_time <- x1 + (tau_level - y1) * (x2 - x1) / (y2 - y1)
  return(tau_time)
}

# --- 2. CALCOLO DEI LIVELLI E DEI TEMPI ---

# Trovo i valori massimi e minimi per calcolare l'escursione corretta (A)
max_CH1_m <- max(df4m$CH1, na.rm = TRUE)
min_CH1_m <- min(df4m$CH1, na.rm = TRUE)

max_CH1_s <- max(df4s$CH1, na.rm = TRUE)
min_CH1_s <- min(df4s$CH1, na.rm = TRUE)

# Livelli tau (63.2% dell'escursione tra minimo e massimo: 1 - exp(-1) = 0.632)
tau_level_m <- min_CH1_m + (max_CH1_m - min_CH1_m) * (1 - exp(-1))
tau_level_s <- min_CH1_s + (max_CH1_s - min_CH1_s) * (1 - exp(-1))

# Tempi in cui inizia la salita (trovando il minimo prima del picco)
idx_start_m <- which.min(df4m$CH1[1:which.max(df4m$CH1)])
t_start_m <- df4m$TIME_us[idx_start_m]

idx_start_s <- which.min(df4s$CH1[1:which.max(df4s$CH1)])
t_start_s <- df4s$TIME_us[idx_start_s]

# Calcolo del tempo esatto di intersezione (coordinata x delle linee verticali)
tau_time_m <- get_tau_time_rising(df4m$TIME_us, df4m$CH1, tau_level_m)
tau_time_s <- get_tau_time_rising(df4s$TIME_us, df4s$CH1, tau_level_s)

# Calcolo della costante di tempo (Delta t = Tempo a tau - Tempo inizio salita)
tau_val_m <- tau_time_m - t_start_m
tau_val_s <- tau_time_s - t_start_s

# Estremi per le linee del grafico
x_min <- min(c(df4m$TIME_us, df4s$TIME_us), na.rm = TRUE)
x_max <- max(c(df4m$TIME_us, df4s$TIME_us), na.rm = TRUE)
y_min <- min(c(df4m$CH1, df4s$CH1), na.rm = TRUE) 
y_max <- max(c(df4m$CH1, df4s$CH1), na.rm = TRUE) 

# --- 3. CREAZIONE DEL GRAFICO PLOTLY ---
p4_plotly <- plot_ly(height = 700, width = 700) %>%
  
  # Traccia 1: Dati Reali (df4m)
  add_lines(data = df4m, 
            x = ~TIME_us, 
            y = ~CH1, 
            name = 'Reale misurazione (Vout)', 
            line = list(color = "#d7263d", width = 1.5)) %>%
  
  # Traccia 1.1: Simulazione (df4s)
  add_lines(data = df4s, 
            x = ~TIME_us, 
            y = ~CH1, 
            name = 'Simulazione (Vout)', 
            line = list(color = "#2e294e", width = 1.5)) %>%
  
  # ---- Linee per curva REALE (Verdi) ----
  # Linea orizzontale
  add_segments(x = x_min, xend = x_max,
               y = tau_level_m, yend = tau_level_m,
               name = 'Livello \u03C4 (Reale)',
               line = list(color = "#d7263d", width = 1, dash = 'dash')) %>%
  # Linea verticale
  add_segments(x = tau_time_m, xend = tau_time_m,
               y = y_min, yend = y_max,
               showlegend = FALSE, 
               line = list(color = "#d7263d", width = 1, dash = 'dash')) %>%
  
  # ---- Linee per curva SIMULAZIONE (Fucsia) ----
  # Linea orizzontale
  add_segments(x = x_min, xend = x_max,
               y = tau_level_s, yend = tau_level_s,
               name = 'Livello \u03C4 (Simul.)',
               line = list(color = "#2e294e", width = 1, dash = 'dash')) %>%
  # Linea verticale
  add_segments(x = tau_time_s, xend = tau_time_s,
               y = y_min, yend = y_max,
               showlegend = FALSE, 
               line = list(color = "#2e294e", width = 1, dash = 'dash')) %>%
  
  # Layout e titoli 
  layout(
    title = list(
      text = paste0("<b>Confronto Fronti di Salita con calcolo \u03C4 SiPM Vbias = 26V con gradino di 10\u03bc s</b><br>")
    ),
    xaxis = list(title = "Tempo [\u03bc s]", gridcolor = "#f0f0f0"),
    yaxis = list(title = "Ampiezza [V]", gridcolor = "#f0f0f0"),
    legend = list(
      orientation = 'h', 
      x = 0.5, 
      xanchor = 'center', 
      y = -0.3            
    ),
    margin = list(t = 80, b = 120), 
    plot_bgcolor = "white" 
  )

# Visualizza il grafico
p4_plotly

# --- 4. STAMPA DEI RISULTATI CON CAT ---
cat("=========================================\n")
cat("      RISULTATI FRONTE DI SALITA TAU (\u03C4)   \n")
cat("=========================================\n\n")

cat(">> CURVA REALE (df4m - misurazione)\n")
cat(sprintf("- Livello ampiezza \u03C4 : %.4f V\n", tau_level_m))
cat(sprintf("- Istante intersezione : %.4f \u03BCs\n", tau_time_m))
cat(sprintf("- Costante \u03C4 (\u0394t)    : %.4f \u03BCs\n\n", tau_val_m))

cat(">> CURVA SIMULAZIONE (df4s)\n")
cat(sprintf("- Livello ampiezza \u03C4 : %.4f V\n", tau_level_s))
cat(sprintf("- Istante intersezione : %.4f \u03BCs\n", tau_time_s))
cat(sprintf("- Costante \u03C4 (\u0394t)    : %.4f \u03BCs\n", tau_val_s))
cat("=========================================\n")
```

```{r}
library(plotly)
library(dplyr)
library(htmlwidgets)
library(webshot2)

# Lettura e preparazione dati
df = read.table("confronto_16.txt", header = T) %>% 
  mutate(TIME_us = time * 1e6) %>% 
  select(!time)

# Creazione del grafico nativo con doppio asse
p1_plotly <- plot_ly(height = 500, width = 700) %>%
  
  # Traccia 1 (Vout misurazione -> Usa asse di default a Sinistra)
  add_lines(data = df, 
            x = ~TIME_us, 
            y = ~V.vout., 
            name = 'Vout controllo tensione', 
            line = list(color = "blue", width = 1.5)) %>%
            
  # Traccia 1.1 (Vin misurazione -> ASSE DESTRO)
  add_lines(data = df, 
            x = ~TIME_us, 
            y = ~V.vout2., 
            name = 'Vout controllo corrente', 
            yaxis = "y2",    # <--- Collega questa traccia al secondo asse
            line = list(color = "red", width = 1.5)) %>%
            
  # Layout e titoli 
  layout(
    title = list(
      text = "<b>Confronto Simulazione Controllo Tensione vs Controllo Corrente 16 celle</b><br>"
    ),
    xaxis = list(title = "Tempo [\u03bc s]", gridcolor = "#f0f0f0"),
    
    # --- CONFIGURAZIONE ASSE SINISTRO (Vout) ---
    yaxis = list(
      title = "Ampiezza Vout Controllo Tensione [V]", 
      gridcolor = "#f0f0f0"
    ),
    
    # --- CONFIGURAZIONE ASSE DESTRO (Vin) ---
    yaxis2 = list(
      title = "Ampiezza Vout Controllo Corrente  [V]",
      overlaying = "y",                  # Fondamentale: sovrappone al primo asse
      side = "right",                    # Fondamentale: lo mette a destra      
      showgrid = FALSE                   # Nasconde la griglia di Vin per non incrociarsi
    ),
    
    legend = list(
      orientation = 'h', 
      x = 0.5, 
      xanchor = 'center', 
      y = -0.3            
    ),
    margin = list(t = 80, b = 120, r = 60), 
    plot_bgcolor = "white" 
  )

# Visualizza il grafico su RStudio
p1_plotly

# ---------------------------------------------------------
# ESPORTAZIONE IN ALTA RISOLUZIONE
# ---------------------------------------------------------
# 1. Salva il grafico interattivo come pagina web temporanea
saveWidget(p1_plotly, "temp_plot.html")

# 2. Usa webshot2 per fotografare la pagina web
webshot("temp_plot.html", file = "confronto_currentmode_voltagemode_8_SiPM.png", zoom = 2)

# Cancella il file html temporaneo
file.remove("temp_plot.html")


# ---------------------------------------------------------
# CALCOLO E STAMPA DI t_rise E t_fall
# ---------------------------------------------------------

# Funzione per calcolare i tempi su un array di dati
calcola_tempi <- function(time_vec, v_vec) {
  # 1. Trova base, picco e ampiezza
  v_min <- min(v_vec)
  v_max <- max(v_vec)
  amp <- v_max - v_min
  
  # 2. Definisci le soglie (10% e 90%)
  th_10 <- v_min + 0.1 * amp
  th_90 <- v_min + 0.9 * amp
  
  # 3. Trova l'indice del picco massimo
  idx_peak <- which.max(v_vec)
  
  # --- RISE TIME (prima del picco) ---
  # Cerchiamo l'ultimo punto prima del picco in cui il segnale era sotto il 10%
  idx_10_rise <- tail(which(v_vec[1:idx_peak] <= th_10), 1)
  # Cerchiamo il primo punto dopo il 10% in cui supera il 90%
  idx_90_rise <- head(which(v_vec[idx_10_rise:idx_peak] >= th_90), 1) + idx_10_rise - 1
  
  t_rise <- time_vec[idx_90_rise] - time_vec[idx_10_rise]
  
  # --- FALL TIME (dopo il picco) ---
  # Analizziamo solo i dati dal picco in poi
  v_post_peak <- v_vec[idx_peak:length(v_vec)]
  
  # Cerchiamo il primo punto in cui scende sotto il 90%
  idx_90_fall <- head(which(v_post_peak <= th_90), 1) + idx_peak - 1
  # Cerchiamo il primo punto in cui scende sotto il 10%
  idx_10_fall <- head(which(v_post_peak <= th_10), 1) + idx_peak - 1
  
  # Gestione di sicurezza: se la simulazione finisce prima che il segnale torni al 10%
  if(length(idx_10_fall) == 0) {
    t_fall <- NA
  } else {
    t_fall <- time_vec[idx_10_fall] - time_vec[idx_90_fall]
  }
  
  return(list(t_rise = t_rise, t_fall = t_fall))
}

# Calcolo per il segnale in Tensione (V.vout.)
tempi_v <- calcola_tempi(df$TIME_us, df$V.vout.)

# Calcolo per il segnale in Corrente (V.vout2.)
tempi_i <- calcola_tempi(df$TIME_us, df$V.vout2.)

# Stampa a schermo i risultati formattati
cat("\n======================================================\n")
cat("RISULTATI MISURAZIONI TEMPORALI (in microsecondi)\n")
cat("======================================================\n\n")

cat("Controllo Tensione (V.vout.):\n")
cat(sprintf(" - Tempo di salita (10%% -> 90%%) : %.5f us\n", tempi_v$t_rise))
if(is.na(tempi_v$t_fall)) {
  cat(" - Tempo di discesa (90%% -> 10%%): [Segnale troncato prima del 10%]\n")
} else {
  cat(sprintf(" - Tempo di discesa (90%% -> 10%%): %.5f us\n", tempi_v$t_fall))
}

cat("\nControllo Corrente (V.vout2.):\n")
cat(sprintf(" - Tempo di salita (10%% -> 90%%) : %.5f us\n", tempi_i$t_rise))
if(is.na(tempi_i$t_fall)) {
  cat(" - Tempo di discesa (90%% -> 10%%): [Segnale troncato prima del 10%]\n")
} else {
  cat(sprintf(" - Tempo di discesa (90%% -> 10%%): %.5f us\n", tempi_i$t_fall))
}
cat("======================================================\n")
```


```{r}
library(plotly)
library(dplyr)
library(htmlwidgets)
library(webshot2)

# Lettura e preparazione dati
df = read.table("confronto_8.txt", header = T) %>% 
  mutate(TIME_us = time * 1e6) %>% 
  select(!time)

# Creazione del grafico nativo con doppio asse
p1_plotly <- plot_ly(height = 500, width = 700) %>%
  
  # Traccia 1 (Vout misurazione -> Usa asse di default a Sinistra)
  add_lines(data = df, 
            x = ~TIME_us, 
            y = ~V.vout., 
            name = 'Vout controllo tensione', 
            line = list(color = "blue", width = 1.5)) %>%
            
  # Traccia 1.1 (Vin misurazione -> ASSE DESTRO)
  add_lines(data = df, 
            x = ~TIME_us, 
            y = ~V.vout2., 
            name = 'Vout controllo corrente', 
            yaxis = "y2",    # <--- Collega questa traccia al secondo asse
            line = list(color = "red", width = 1.5)) %>%
            
  # Layout e titoli 
  layout(
    title = list(
      text = "<b>Confronto Simulazione Controllo Tensione vs Controllo Corrente 8 celle</b><br>"
    ),
    xaxis = list(title = "Tempo [\u03bc s]", gridcolor = "#f0f0f0"),
    
    # --- CONFIGURAZIONE ASSE SINISTRO (Vout) ---
    yaxis = list(
      title = "Ampiezza Vout Controllo Tensione [V]", 
      gridcolor = "#f0f0f0"
    ),
    
    # --- CONFIGURAZIONE ASSE DESTRO (Vin) ---
    yaxis2 = list(
      title = "Ampiezza Vout Controllo Corrente  [V]",
      overlaying = "y",                  # Fondamentale: sovrappone al primo asse
      side = "right",                    # Fondamentale: lo mette a destra      
      showgrid = FALSE                   # Nasconde la griglia di Vin per non incrociarsi
    ),
    
    legend = list(
      orientation = 'h', 
      x = 0.5, 
      xanchor = 'center', 
      y = -0.3            
    ),
    margin = list(t = 80, b = 120, r = 60), 
    plot_bgcolor = "white" 
  )

# Visualizza il grafico su RStudio
p1_plotly

# ---------------------------------------------------------
# ESPORTAZIONE IN ALTA RISOLUZIONE
# ---------------------------------------------------------
# 1. Salva il grafico interattivo come pagina web temporanea
saveWidget(p1_plotly, "temp_plot.html")

# 2. Usa webshot2 per fotografare la pagina web
webshot("temp_plot.html", file = "confronto_currentmode_voltagemode_8_SiPM.png", zoom = 2)

# Cancella il file html temporaneo
file.remove("temp_plot.html")


# ---------------------------------------------------------
# CALCOLO E STAMPA DI t_rise E t_fall
# ---------------------------------------------------------

# Funzione per calcolare i tempi su un array di dati
calcola_tempi <- function(time_vec, v_vec) {
  # 1. Trova base, picco e ampiezza
  v_min <- min(v_vec)
  v_max <- max(v_vec)
  amp <- v_max - v_min
  
  # 2. Definisci le soglie (10% e 90%)
  th_10 <- v_min + 0.1 * amp
  th_90 <- v_min + 0.9 * amp
  
  # 3. Trova l'indice del picco massimo
  idx_peak <- which.max(v_vec)
  
  # --- RISE TIME (prima del picco) ---
  # Cerchiamo l'ultimo punto prima del picco in cui il segnale era sotto il 10%
  idx_10_rise <- tail(which(v_vec[1:idx_peak] <= th_10), 1)
  # Cerchiamo il primo punto dopo il 10% in cui supera il 90%
  idx_90_rise <- head(which(v_vec[idx_10_rise:idx_peak] >= th_90), 1) + idx_10_rise - 1
  
  t_rise <- time_vec[idx_90_rise] - time_vec[idx_10_rise]
  
  # --- FALL TIME (dopo il picco) ---
  # Analizziamo solo i dati dal picco in poi
  v_post_peak <- v_vec[idx_peak:length(v_vec)]
  
  # Cerchiamo il primo punto in cui scende sotto il 90%
  idx_90_fall <- head(which(v_post_peak <= th_90), 1) + idx_peak - 1
  # Cerchiamo il primo punto in cui scende sotto il 10%
  idx_10_fall <- head(which(v_post_peak <= th_10), 1) + idx_peak - 1
  
  # Gestione di sicurezza: se la simulazione finisce prima che il segnale torni al 10%
  if(length(idx_10_fall) == 0) {
    t_fall <- NA
  } else {
    t_fall <- time_vec[idx_10_fall] - time_vec[idx_90_fall]
  }
  
  return(list(t_rise = t_rise, t_fall = t_fall))
}

# Calcolo per il segnale in Tensione (V.vout.)
tempi_v <- calcola_tempi(df$TIME_us, df$V.vout.)

# Calcolo per il segnale in Corrente (V.vout2.)
tempi_i <- calcola_tempi(df$TIME_us, df$V.vout2.)

# Stampa a schermo i risultati formattati
cat("\n======================================================\n")
cat("RISULTATI MISURAZIONI TEMPORALI (in microsecondi)\n")
cat("======================================================\n\n")

cat("Controllo Tensione (V.vout.):\n")
cat(sprintf(" - Tempo di salita (10%% -> 90%%) : %.5f us\n", tempi_v$t_rise))
if(is.na(tempi_v$t_fall)) {
  cat(" - Tempo di discesa (90%% -> 10%%): [Segnale troncato prima del 10%]\n")
} else {
  cat(sprintf(" - Tempo di discesa (90%% -> 10%%): %.5f us\n", tempi_v$t_fall))
}

cat("\nControllo Corrente (V.vout2.):\n")
cat(sprintf(" - Tempo di salita (10%% -> 90%%) : %.5f us\n", tempi_i$t_rise))
if(is.na(tempi_i$t_fall)) {
  cat(" - Tempo di discesa (90%% -> 10%%): [Segnale troncato prima del 10%]\n")
} else {
  cat(sprintf(" - Tempo di discesa (90%% -> 10%%): %.5f us\n", tempi_i$t_fall))
}
cat("======================================================\n")
```



