---
title: "Regressione Esponenziale"
author: "Matteo Lonardi"
date: "2026-03-12"
output: html_document
---

```{r setup, include=FALSE}
knitr::opts_chunk$set(echo = TRUE)
library(tidyverse)
library(scales) # Per gestire meglio le scale dei grafici
library(plotly)
library(tidyverse)
library(modelr)
library(minpack.lm)
```

Importo i dati

```{r}

df <- read.table("dati.csv", header = T, sep = ",") %>% mutate(TIME_us = TIME * 1e6)

df %>% head(5)
```

Plot dati originali

```{r}
fig1 <- plot_ly(df, x = ~TIME_us, y = ~CH1, type = 'scatter', mode = 'lines',
                line = list(color = 'blue', width = 1), name = 'Segnale Raw') %>%
  layout(title = "1. Segnale Acquisito (Raw Data)",
         xaxis = list(title = "Tempo [µs]"),
         yaxis = list(title = "Ampiezza [V]"))

# Visualizza il primo grafico
fig1
```

Pulisco i dati

```{r}

peak_info <- df %>% filter(CH1 == max(CH1)) %>% head(1)
t_peak <- peak_info$TIME_us
v_peak <- peak_info$CH1

df1 <- df %>%
  filter(TIME_us >= t_peak) %>%
  mutate(t_rel = TIME_us - t_peak)

df1%>% head(5)
```

Secondo plot pulito per la regressione

```{r}
fig2 <- plot_ly(df1, x = ~TIME_us, y = ~CH1, type = 'scatter', mode = 'lines',
                line = list(color = 'blue', width = 1), name = 'Segnale Raw') %>%
  layout(title = "1. Segnale Acquisito (Raw Data)",
         xaxis = list(title = "Tempo [µs]"),
         yaxis = list(title = "Ampiezza [V]"))

# Visualizza il primo grafico
fig2
```

Regressione un esponenziale

```{r}
fit <- nls(CH1 ~ A * exp(-t_rel / tau) + Offset, 
           data = df1, 
           start = list(A = v_peak, tau = 1.8, Offset = 0.01))

cat("\n--- PARAMETRI DELLA REGRESSIONE ---\n")
params <- summary(fit)$parameters
print(params)
```
Estraggo i parametri

```{r}
A_fit <- coef(fit)["A"]
tau_fit <- coef(fit)["tau"]
off_fit <- coef(fit)["Offset"]

cat(sprintf("\nCostante di tempo (tau): %.3f µs", tau_fit))
cat(sprintf("\nAmpiezza (A): %.3f V", A_fit))
cat(sprintf("\nOffset: %.3f V\n", off_fit))
```
Regressione vs Dati

```{r}
df1$predizione <- predict(fit)

# Creazione del grafico nativo
p2_plotly <- plot_ly(df1, x = ~TIME_us) %>%
  # Traccia dei dati reali
  add_lines(y = ~CH1, 
            name = 'Dati Sperimentali', 
            line = list(color = 'blue', width = 1)) %>%
  # Traccia della regressione (linea tratteggiata)
  add_lines(y = ~predizione, 
            name = 'Fit Esponenziale', 
            line = list(color = 'red', width = 5, dash = 'dash')) %>%
  # Layout e titoli
  layout(
    title = list(
      text = paste0("<b>2. Analisi del Decadimento (Regressione)</b><br>",
                    "<sup>Modello: V(t) = A * e^(-t/tau) + Offset | Tau stimato: ", 
                    round(tau_fit, 3), " µs</sup>")
    ),
    xaxis = list(title = "Tempo [µs]"),
    yaxis = list(title = "Ampiezza [V]"),
    legend = list(orientation = 'h', x = 0.5, xanchor = 'center', y = -0.2),
    margin = list(t = 70) # Spazio per il sottotitolo
  )

p2_plotly
```

```{r}
df1 %>% add_residuals(fit) %>% ggplot(aes(x=TIME_us, y=resid))+geom_point()
```
```{r}
df1 %>% add_residuals(fit) %>% ggplot(aes(sample=resid)) + geom_qq()+geom_qq_line(color="red")
```

Regressione a due esponenziale

```{r}
fit2 <- nls(CH1 ~ A1 * exp(-t_rel / tau1) + A2 * exp(-t_rel / tau2)+ Offset, 
           data = df1, 
           start = list(A1 = v_peak, tau1 = 1.8, A2 = 1, tau2 = 1, Offset = 0.01))

cat("\n--- PARAMETRI DELLA REGRESSIONE ---\n")
params <- summary(fit2)$parameters
print(params)
```

```{r}
df1$predizione2 <- predict(fit2)

# Creazione del grafico nativo
p3_plotly <- plot_ly(df1, x = ~TIME_us) %>%
  # Traccia dei dati reali
  add_lines(y = ~CH1, 
            name = 'Dati Sperimentali', 
            line = list(color = "#EDAE49", width = 1)) %>%
  # Traccia della regressione (linea tratteggiata)
  add_lines(y = ~predizione, 
            name = 'Fit Esponenziale', 
            line = list(color = '#d1495b', width = 3, dash = 'dash')) %>%
  # Traccia della regressione (linea tratteggiata)
  add_lines(y = ~predizione2, 
            name = 'Fit Doppio Esponenziale', 
            line = list(color = '#00798c', width = 3, dash = 'dash')) %>%
  # Layout e titoli
  layout(
    title = list(
      text = paste0("<b>2. Analisi del Decadimento (Regressione)</b><br>",
                    "<sup>Modello: V(t) = A1 * e^(-t/tau1) + A2 * e^(-t/tau2) Offset | Tau stimato: ", 
                    round(tau_fit, 3), " µs</sup>")
    ),
    xaxis = list(title = "Tempo [µs]"),
    yaxis = list(title = "Ampiezza [V]"),
    legend = list(orientation = 'h', x = 0.5, xanchor = 'center', y = -0.2),
    margin = list(t = 70) # Spazio per il sottotitolo
  )

p3_plotly
```

```{r}
df1 %>% add_residuals(fit2) %>% ggplot(aes(x=TIME_us, y=resid))+geom_point()
(df1 %>% add_residuals(fit2)%>% head(5))
```

```{r}
df1 %>% add_residuals(fit2) %>% ggplot(aes(sample=resid)) + geom_qq()+geom_qq_line(color="red")
```

Importo dati delle misure del 13/03/2026

```{r}
#sovrascrivo i dataframe precedenti

df1 = read.table("no_sipm_gradino_ext.csv", header = T, sep = ",")%>% mutate(TIME_us = TIME * 1e6)
df2 = read.table("sipm_gradino_ext_bias_26V_1.csv", header = T, sep = ",")%>% mutate(TIME_us = TIME * 1e6)
df3 = read.table("sipm_gradino_ext_bias_26V_2.csv", header = T, sep = ",")%>% mutate(TIME_us = TIME * 1e6)
df4 = read.table("sipm_gradino_ext_bias_0V.csv", header = T, sep = ",")%>% mutate(TIME_us = TIME * 1e6)
df5 = read.table("sipm_alpha_bias_32V_1.csv", header = T, sep = ",")%>% mutate(TIME_us = TIME * 1e6)
df6 = read.table("sipm_alpha_bias_32V_2.csv", header = T, sep = ",")%>% mutate(TIME_us = TIME * 1e6)
df7 = read.table("sipm_alpha_bias_32V_3.csv", header = T, sep = ",")%>% mutate(TIME_us = TIME * 1e6)
df8 = read.table("sipm_alpha_bias_32V_4.csv", header = T, sep = ",")%>% mutate(TIME_us = TIME * 1e6)
df9 = read.table("sipm_beta_bias_32V_1.csv", header = T, sep = ",")%>% mutate(TIME_us = TIME * 1e6)
df10 = read.table("sipm_beta_bias_32V_2.csv", header = T, sep = ",")%>% mutate(TIME_us = TIME * 1e6)
df11 = read.table("sipm_beta_bias_32V_3.csv", header = T, sep = ",")%>% mutate(TIME_us = TIME * 1e6)
df12 = read.table("sipm_beta_bias_32V_4.csv", header = T, sep = ",")%>% mutate(TIME_us = TIME * 1e6)
df13 = read.table("sipm_beta_bias_32V_5.csv", header = T, sep = ",")%>% mutate(TIME_us = TIME * 1e6)
df14 = read.table("sipm_beta_bias_32V_6.csv", header = T, sep = ",")%>% mutate(TIME_us = TIME * 1e6)

df%>%head(5)
```

plot delle caratteristiche

```{r}
# Creazione del grafico nativo con sovrapposizione corretta
p4_plotly <- plot_ly() %>%
  
  # Traccia 1
  add_lines(data = df1, 
            x = ~TIME_us, 
            y = ~CH1, 
            name = 'Segnale Completo (No SiPM)', 
            line = list(color = "#219ebc", width = 1.5)) %>%
  
  # Traccia 2
  add_lines(data = df2, 
            x = ~TIME_us, 
            y = ~CH1, 
            name = 'Dati Decadimento 1 (Con SiPM) e Vbias = 26V', 
            line = list(color = '#023047', width = 1.5)) %>%
  # Traccia 3
  add_lines(data = df3, 
            x = ~TIME_us, 
            y = ~CH1, 
            name = 'Dati Decadimento 2 (Con SiPM) e Vbias = 26V', 
            line = list(color = '#ffb703', width = 1.5)) %>%
  # Traccia 4
  add_lines(data = df4, 
            x = ~TIME_us, 
            y = ~CH1, 
            name = 'Dati Decadimento (Con SiPM) e Vbias = 0V', 
            line = list(color = '#fb8500', width = 1.5)) %>%
  
  # Layout e titoli 
  layout(
    title = list(
      text = paste0("<b>Confronto Impulsi: Circuito con e senza SiPM</b><br>")
    ),
    xaxis = list(title = "Tempo [\u03bc s]", gridcolor = "#f0f0f0"),
    yaxis = list(title = "Ampiezza [V]", gridcolor = "#f0f0f0"),
    legend = list(
      orientation = 'h', 
      x = 0.5, 
      xanchor = 'center', 
      y = -0.35            
    ),
    margin = list(t = 80, b = 120), 
    plot_bgcolor = "white" 
  )

# Visualizza il grafico
p4_plotly
```

Plot delle misure con particelle alpha

```{r}
# Creazione del grafico nativo con sovrapposizione corretta
p5_plotly <- plot_ly() %>%
  
  # Traccia 1
  add_lines(data = df5, 
            x = ~TIME_us, 
            y = ~CH1, 
            name = 'SiPM con partielle alpha 1', 
            line = list(color = "#dabfff", width = 1.5)) %>%
  
  # Traccia 2
  add_lines(data = df6, 
            x = ~TIME_us, 
            y = ~CH1, 
            name = 'SiPM con partielle alpha 2', 
            line = list(color = '#907ad6', width = 1.5)) %>%
  # Traccia 3
  add_lines(data = df7, 
            x = ~TIME_us, 
            y = ~CH1, 
            name = 'SiPM con partielle alpha 3', 
            line = list(color = '#4f518c', width = 1.5)) %>%
  # Traccia 4
  add_lines(data = df8, 
            x = ~TIME_us, 
            y = ~CH1, 
            name = 'SiPM con partielle alpha 4', 
            line = list(color = '#2c2a4a', width = 1.5)) %>%
  
  # Layout e titoli 
  layout(
    title = list(
      text = paste0("<b>Confronto Impulsi con particelle alpha</b><br>")
    ),
    xaxis = list(title = "Tempo [\u03bc s]", gridcolor = "#f0f0f0"),
    yaxis = list(title = "Ampiezza [V]", gridcolor = "#f0f0f0"),
    legend = list(
      orientation = 'h', 
      x = 0.5, 
      xanchor = 'center', 
      y = -0.35            
    ),
    margin = list(t = 80, b = 120), 
    plot_bgcolor = "white" 
  )

# Visualizza il grafico
p5_plotly
```

Plot delle misure con particelle beta

```{r}
# Creazione del grafico nativo con sovrapposizione corretta
p6_plotly <- plot_ly() %>%
  
  # Traccia 1
  add_lines(data = df9, 
            x = ~TIME_us, 
            y = ~CH1, 
            name = 'SiPM con partielle beta 1', 
            line = list(color = "#01befe", width = 1.5)) %>%
  
  # Traccia 2
  add_lines(data = df10, 
            x = ~TIME_us, 
            y = ~CH1, 
            name = 'SiPM con partielle beta 2', 
            line = list(color = '#ffdd00', width = 1.5)) %>%
  # Traccia 3
  add_lines(data = df11, 
            x = ~TIME_us, 
            y = ~CH1, 
            name = 'SiPM con partielle beta 3', 
            line = list(color = '#ff7d00', width = 1.5)) %>%
  # Traccia 4
  add_lines(data = df12, 
            x = ~TIME_us, 
            y = ~CH1, 
            name = 'SiPM con partielle beta 4', 
            line = list(color = '#ff006d', width = 1.5)) %>%
  # Traccia 5
  add_lines(data = df13, 
            x = ~TIME_us, 
            y = ~CH1, 
            name = 'SiPM con partielle beta 5', 
            line = list(color = '#adff02', width = 1.5)) %>%
  # Traccia 6
  add_lines(data = df14, 
            x = ~TIME_us, 
            y = ~CH1, 
            name = 'SiPM con partielle beta 6', 
            line = list(color = '#8f00ff', width = 1.5)) %>%
  
  # Layout e titoli 
  layout(
    title = list(
      text = paste0("<b>Confronto Impulsi con particelle beta</b><br>")
    ),
    xaxis = list(title = "Tempo [\u03bc s]", gridcolor = "#f0f0f0"),
    yaxis = list(title = "Ampiezza [V]", gridcolor = "#f0f0f0"),
    legend = list(
      orientation = 'h', 
      x = 0.5, 
      xanchor = 'center', 
      y = -0.35            
    ),
    margin = list(t = 80, b = 120), 
    plot_bgcolor = "white" 
  )

# Visualizza il grafico
p6_plotly
```


#Regressioni a doppio esponenziale da diagrammi con gradino esterno

```{r}
df1 <- df1 %>%
  filter(TIME_us >= 3.9) %>%
  mutate(t_rel = TIME_us - 3.9)

df1%>% head(5)

df2 <- df2 %>%
  filter(TIME_us >= 6.1) %>%
  mutate(t_rel = TIME_us - 6.1)

df2%>% head(5)

df3 <- df3 %>%
  filter(TIME_us >= 6.1) %>%
  mutate(t_rel = TIME_us - 6.1)

df3%>% head(5)

df4 <- df4 %>%
  filter(TIME_us >= 12.4) %>%
  mutate(t_rel = TIME_us - 12.4)

df4%>% head(5)
```

```{r}
# Creazione del grafico nativo con sovrapposizione corretta
p4_plotly <- plot_ly() %>%
  
  # Traccia 1
  add_lines(data = df1, 
            x = ~TIME_us, 
            y = ~CH1, 
            name = 'Segnale Completo (No SiPM)', 
            line = list(color = "#219ebc", width = 1.5)) %>%
  
  # Traccia 2
  add_lines(data = df2, 
            x = ~TIME_us, 
            y = ~CH1, 
            name = 'Dati Decadimento 1 (Con SiPM) e Vbias = 26V', 
            line = list(color = '#023047', width = 1.5)) %>%
  # Traccia 3
  add_lines(data = df3, 
            x = ~TIME_us, 
            y = ~CH1, 
            name = 'Dati Decadimento 2 (Con SiPM) e Vbias = 26V', 
            line = list(color = '#ffb703', width = 1.5)) %>%
  # Traccia 4
  add_lines(data = df4, 
            x = ~TIME_us, 
            y = ~CH1, 
            name = 'Dati Decadimento (Con SiPM) e Vbias = 0V', 
            line = list(color = '#fb8500', width = 1.5)) %>%
  
  # Layout e titoli 
  layout(
    title = list(
      text = paste0("<b>Confronto Impulsi: Circuito con e senza SiPM</b><br>")
    ),
    xaxis = list(title = "Tempo [\u03bc s]", gridcolor = "#f0f0f0"),
    yaxis = list(title = "Ampiezza [V]", gridcolor = "#f0f0f0"),
    legend = list(
      orientation = 'h', 
      x = 0.5, 
      xanchor = 'center', 
      y = -0.35            
    ),
    margin = list(t = 80, b = 120), 
    plot_bgcolor = "white" 
  )

# Visualizza il grafico
p4_plotly
```

Regressione a due esponenziale

```{r}
fitg1 <- nlsLM(CH1 ~ A1 * exp(-t_rel / tau1) + A2 * exp(-t_rel / tau2) + Offset, 
               data = df1, 
               start = list(A1 = 1.5, tau1 = 5, A2 = 0.5, tau2 = 2.0, Offset = 0.01),
               control = nls.control(maxiter = 1000))

fitg2 <- nlsLM(CH1 ~ A1 * exp(-t_rel / tau1) + A2 * exp(-t_rel / tau2) + Offset, 
               data = df2, 
               start = list(A1 = 1.5, tau1 = 5, A2 = 0.5, tau2 = 2.0, Offset = 0.01),
               control = nls.control(maxiter = 1000))

fitg3 <- nlsLM(CH1 ~ A1 * exp(-t_rel / tau1) + A2 * exp(-t_rel / tau2) + Offset, 
               data = df3, 
               start = list(A1 = 1.5, tau1 = 5, A2 = 0.5, tau2 = 2.0, Offset = 0.01),
               control = nls.control(maxiter = 1000))

fitg4 <- nlsLM(CH1 ~ A1 * exp(-t_rel / tau1) + A2 * exp(-t_rel / tau2) + Offset, 
               data = df4, 
               start = list(A1 = 2, tau1 = 10, A2 = 0.5, tau2 = 1, Offset = 0.1),
               control = nls.control(maxiter = 1000))
cat("\n--- PARAMETRI DELLA REGRESSIONE DATI SENZA SIPM ---\n")
params <- summary(fitg1)$parameters
print(params)
cat("\n--- PARAMETRI DELLA REGRESSIONE DATI 1 CON SIPM E Vbias = 26V---\n")
params <- summary(fitg2)$parameters
print(params)
cat("\n--- PARAMETRI DELLA REGRESSIONE DATI CON SIPM E Vbias = 0V---\n")
params <- summary(fitg3)$parameters
print(params)
cat("\n--- PARAMETRI DELLA REGRESSIONE DATI 2 CON SIPM E Vbias = 26V---\n")
params <- summary(fitg4)$parameters
print(params)

```
Regressione vs dati reali

```{r}
df1$predizione <- predict(fitg1)
df2$predizione <- predict(fitg2)
df3$predizione <- predict(fitg3)
df4$predizione <- predict(fitg4)

# Creazione del grafico nativo con sovrapposizione corretta
p4_plotly <- plot_ly(height = 700, width = 700) %>%
  
  # Traccia 1
  add_lines(data = df1, 
            x = ~TIME_us, 
            y = ~CH1, 
            name = 'Segnale Completo (No SiPM)', 
            line = list(color = "#ff0c72", width = 1.5)) %>%
  # Traccia 1.1
  add_lines(data = df1, 
            x = ~TIME_us, 
            y = ~predizione, 
            name = 'Regressione Segnale Completo (No SiPM)', 
            line = list(color = "#ff21c1", width = 1.5)) %>%
  
  # Traccia 2
  add_lines(data = df2, 
            x = ~TIME_us, 
            y = ~CH1, 
            name = 'Dati Decadimento 1 (Con SiPM) e Vbias = 26V', 
            line = list(color = '#ac11ff', width = 1.5)) %>%
  # Traccia 2.1
  add_lines(data = df2, 
            x = ~TIME_us, 
            y = ~predizione, 
            name = 'Regressione Dati Decadimento 1 (Con SiPM) e Vbias = 26V', 
            line = list(color = "#ffb72a", width = 1.5)) %>%
  # Traccia 3
  add_lines(data = df3, 
            x = ~TIME_us, 
            y = ~CH1, 
            name = 'Dati Decadimento 2 (Con SiPM) e Vbias = 26V', 
            line = list(color = '#ffd900', width = 1.5)) %>%
  # Traccia 3.1
  add_lines(data = df3, 
            x = ~TIME_us, 
            y = ~predizione, 
            name = 'Regressione Dati Decadimento 1 (Con SiPM) e Vbias = 26V', 
            line = list(color = "#f88200", width = 1.5)) %>%
  # Traccia 4
  add_lines(data = df4, 
            x = ~TIME_us, 
            y = ~CH1, 
            name = 'Dati Decadimento (Con SiPM) e Vbias = 0V', 
            line = list(color = '#009cff', width = 1.5)) %>%
  # Traccia 4.1
  add_lines(data = df4, 
            x = ~TIME_us, 
            y = ~CH1, 
            name = 'Regressione Dati Decadimento (Con SiPM) e Vbias = 0V', 
            line = list(color = '#31c6ff', width = 1.5)) %>%
  
  
  # Layout e titoli 
  layout(
    title = list(
      text = paste0("<b>Confronto Impulsi: Circuito con e senza SiPM</b><br>")
    ),
    xaxis = list(title = "Tempo [\u03bc s]", gridcolor = "#f0f0f0"),
    yaxis = list(title = "Ampiezza [V]", gridcolor = "#f0f0f0"),
    legend = list(
      orientation = 'h', 
      x = 0.5, 
      xanchor = 'center', 
      y = -0.3            
    ),
    margin = list(t = 80, b = 120), 
    plot_bgcolor = "white" 
  )

# Visualizza il grafico
p4_plotly
```

#Proseguo con la regressione dei dati con particelle alpha

```{r}
df5 <- df5 %>%
  filter(TIME_us >= 0.47) %>%
  mutate(t_rel = TIME_us - 0.47)

df5%>% head(5)

df6 <- df6 %>%
  filter(TIME_us >= 0.76) %>%
  mutate(t_rel = TIME_us - 0.76)

df6%>% head(5)

df7 <- df7 %>%
  filter(TIME_us >= 0.38) %>%
  mutate(t_rel = TIME_us - 0.38)

df7%>% head(5)

df8 <- df8 %>%
  filter(TIME_us >= 0.7) %>%
  mutate(t_rel = TIME_us - 0.7)

df8%>% head(5)
```

```{r}
# Creazione del grafico nativo con sovrapposizione corretta
p5_plotly <- plot_ly() %>%
  
  # Traccia 1
  add_lines(data = df5, 
            x = ~TIME_us, 
            y = ~CH1, 
            name = 'SiPM con partielle alpha 1', 
            line = list(color = "#dabfff", width = 1.5)) %>%
  
  # Traccia 2
  add_lines(data = df6, 
            x = ~TIME_us, 
            y = ~CH1, 
            name = 'SiPM con partielle alpha 2', 
            line = list(color = '#907ad6', width = 1.5)) %>%
  # Traccia 3
  add_lines(data = df7, 
            x = ~TIME_us, 
            y = ~CH1, 
            name = 'SiPM con partielle alpha 3', 
            line = list(color = '#4f518c', width = 1.5)) %>%
  # Traccia 4
  add_lines(data = df8, 
            x = ~TIME_us, 
            y = ~CH1, 
            name = 'SiPM con partielle alpha 4', 
            line = list(color = '#2c2a4a', width = 1.5)) %>%
  
  # Layout e titoli 
  layout(
    title = list(
      text = paste0("<b>Confronto Impulsi con particelle alpha con solo il fronte di discesa</b><br>")
    ),
    xaxis = list(title = "Tempo [\u03bc s]", gridcolor = "#f0f0f0"),
    yaxis = list(title = "Ampiezza [V]", gridcolor = "#f0f0f0"),
    legend = list(
      orientation = 'h', 
      x = 0.5, 
      xanchor = 'center', 
      y = -0.35            
    ),
    margin = list(t = 80, b = 120), 
    plot_bgcolor = "white" 
  )

# Visualizza il grafico
p5_plotly
```

Regressione a due esponenziale

```{r}
fita1 <- nlsLM(CH1 ~ A1 * exp(-t_rel / tau1) + A2 * exp(-t_rel / tau2) + Offset, 
               data = df5, 
               start = list(A1 = 1.5, tau1 = 5, A2 = 0.5, tau2 = 2.0, Offset = 0.01),
               control = nls.control(maxiter = 1000))

fita2 <- nlsLM(CH1 ~ A1 * exp(-t_rel / tau1) + A2 * exp(-t_rel / tau2) + Offset, 
               data = df6, 
               start = list(A1 = 1.5, tau1 = 5, A2 = 0.5, tau2 = 2.0, Offset = 0.01),
               control = nls.control(maxiter = 1000))

fita3 <- nlsLM(CH1 ~ A1 * exp(-t_rel / tau1) + A2 * exp(-t_rel / tau2) + Offset, 
               data = df7, 
               start = list(A1 = 1, tau1 = 1, A2 = 0.5, tau2 = 2.0, Offset = 0.01),
               control = nls.control(maxiter = 1000))

fita4 <- nlsLM(CH1 ~ A1 * exp(-t_rel / tau1) + A2 * exp(-t_rel / tau2) + Offset, 
               data = df8, 
               start = list(A1 = 2, tau1 = 10, A2 = 0.5, tau2 = 1, Offset = 0.1),
               control = nls.control(maxiter = 1000))
cat("\n--- PARAMETRI DELLA REGRESSIONE DATI SENZA SIPM ---\n")
params <- summary(fita1)$parameters
print(params)
cat("\n--- PARAMETRI DELLA REGRESSIONE DATI 1 CON SIPM E Vbias = 26V---\n")
params <- summary(fita2)$parameters
print(params)
cat("\n--- PARAMETRI DELLA REGRESSIONE DATI CON SIPM E Vbias = 0V---\n")
params <- summary(fita3)$parameters
print(params)
cat("\n--- PARAMETRI DELLA REGRESSIONE DATI 2 CON SIPM E Vbias = 26V---\n")
params <- summary(fita4)$parameters
print(params)

```
Regressione vs dati reali

```{r}
df5$predizione <- predict(fita1)
df6$predizione <- predict(fita2)
df7$predizione <- predict(fita3)
df8$predizione <- predict(fita4)

# Creazione del grafico nativo con sovrapposizione corretta
p5_plotly <- plot_ly(height = 700, width = 700) %>%
  
  # Traccia 1
  add_lines(data = df5, 
            x = ~TIME_us, 
            y = ~CH1, 
            name = 'SiPM con partielle alpha 1', 
            line = list(color = "#4c6085", width = 1.5)) %>%
  # Traccia 1.1
  add_lines(data = df5, 
            x = ~TIME_us, 
            y = ~predizione, 
            name = 'Regressione SiPM con partielle alpha 1', 
            line = list(color = "#39a0ed", width = 1.5)) %>%
  
  # Traccia 2
  add_lines(data = df6, 
            x = ~TIME_us, 
            y = ~CH1, 
            name = 'SiPM con partielle alpha 2', 
            line = list(color = '#36f1cd', width = 1.5)) %>%
  # Traccia 2.1
  add_lines(data = df6, 
            x = ~TIME_us, 
            y = ~predizione, 
            name = 'Regressione SiPM con partielle alpha 2', 
            line = list(color = "#13c4a3", width = 1.5)) %>%
  # Traccia 3
  add_lines(data = df7, 
            x = ~TIME_us, 
            y = ~CH1, 
            name = 'SiPM con partielle alpha 3', 
            line = list(color = '#f7b32b', width = 1.5)) %>%
  # Traccia 3.1
  add_lines(data = df7, 
            x = ~TIME_us, 
            y = ~predizione, 
            name = 'Regressione SiPM con partielle alpha 3', 
            line = list(color = "#fe5f55", width = 1.5)) %>%
  # Traccia 4
  add_lines(data = df8, 
            x = ~TIME_us, 
            y = ~CH1, 
            name = 'SiPM con partielle alpha 4', 
            line = list(color = '#e4572e', width = 1.5)) %>%
  # Traccia 4.1
  add_lines(data = df8, 
            x = ~TIME_us, 
            y = ~predizione, 
            name = 'Regressione SiPM con partielle alpha 4', 
            line = list(color = '#161613', width = 1.5)) %>%
  
  
  # Layout e titoli 
  layout(
    title = list(
      text = paste0("<b>Confronto Fronti di discesa: Particelle alpha</b><br>")
    ),
    xaxis = list(title = "Tempo [\u03bc s]", gridcolor = "#f0f0f0"),
    yaxis = list(title = "Ampiezza [V]", gridcolor = "#f0f0f0"),
    legend = list(
      orientation = 'h', 
      x = 0.5, 
      xanchor = 'center', 
      y = -0.3            
    ),
    margin = list(t = 80, b = 120), 
    plot_bgcolor = "white" 
  )

# Visualizza il grafico
p5_plotly
```

# Regressione particelle beta
```{r}
df9 <- df9 %>%
  filter(TIME_us >= 0.94) %>%
  mutate(t_rel = TIME_us - 0.94)

df9%>% head(5)

df10 <- df10 %>%
  filter(TIME_us >= 0.9) %>%
  mutate(t_rel = TIME_us - 0.9)

df10%>% head(5)

df11 <- df11 %>%
  filter(TIME_us >= 0.9) %>%
  mutate(t_rel = TIME_us - 0.9)

df11%>% head(5)

df12 <- df12 %>%
  filter(TIME_us >= 0) %>%
  mutate(t_rel = TIME_us - 0)

df12%>% head(5)

df13 <- df13 %>%
  filter(TIME_us >= 0.3) %>%
  mutate(t_rel = TIME_us - 0.3)

df13%>% head(5)

df14 <- df14 %>%
  filter(TIME_us >= 0.9) %>%
  mutate(t_rel = TIME_us - 0.9)

df14%>% head(5)
```

```{r}
# Creazione del grafico nativo con sovrapposizione corretta
p6_plotly <- plot_ly() %>%
  
  # Traccia 1
  add_lines(data = df9, 
            x = ~TIME_us, 
            y = ~CH1, 
            name = 'SiPM con partielle beta 1', 
            line = list(color = "#01befe", width = 1.5)) %>%
  
  # Traccia 2
  add_lines(data = df10, 
            x = ~TIME_us, 
            y = ~CH1, 
            name = 'SiPM con partielle beta 2', 
            line = list(color = '#ffdd00', width = 1.5)) %>%
  # Traccia 3
  add_lines(data = df11, 
            x = ~TIME_us, 
            y = ~CH1, 
            name = 'SiPM con partielle beta 3', 
            line = list(color = '#ff7d00', width = 1.5)) %>%
  # Traccia 4
  add_lines(data = df12, 
            x = ~TIME_us, 
            y = ~CH1, 
            name = 'SiPM con partielle beta 4', 
            line = list(color = '#ff006d', width = 1.5)) %>%
  # Traccia 5
  add_lines(data = df13, 
            x = ~TIME_us, 
            y = ~CH1, 
            name = 'SiPM con partielle beta 5', 
            line = list(color = '#adff02', width = 1.5)) %>%
  # Traccia 6
  add_lines(data = df14, 
            x = ~TIME_us, 
            y = ~CH1, 
            name = 'SiPM con partielle beta 6', 
            line = list(color = '#8f00ff', width = 1.5)) %>%
  
  # Layout e titoli 
  layout(
    title = list(
      text = paste0("<b>Confronto Impulsi con particelle beta</b><br>")
    ),
    xaxis = list(title = "Tempo [\u03bc s]", gridcolor = "#f0f0f0"),
    yaxis = list(title = "Ampiezza [V]", gridcolor = "#f0f0f0"),
    legend = list(
      orientation = 'h', 
      x = 0.5, 
      xanchor = 'center', 
      y = -0.35            
    ),
    margin = list(t = 80, b = 120), 
    plot_bgcolor = "white" 
  )

# Visualizza il grafico
p6_plotly
```

Regressione a due esponenziale

```{r}
fitb1 <- nlsLM(CH1 ~ A1 * exp(-t_rel / tau1) + A2 * exp(-t_rel / tau2) + Offset, 
               data = df9, 
               start = list(A1 = 1.5, tau1 = 5, A2 = 0.5, tau2 = 2.0, Offset = 0.01),
               control = nls.control(maxiter = 1000))

fitb2 <- nlsLM(CH1 ~ A1 * exp(-t_rel / tau1) + A2 * exp(-t_rel / tau2) + Offset, 
               data = df10, 
               start = list(A1 = 1.5, tau1 = 5, A2 = 0.5, tau2 = 2.0, Offset = 0.01),
               control = nls.control(maxiter = 1000))

fitb3 <- nlsLM(CH1 ~ A1 * exp(-t_rel / tau1) + A2 * exp(-t_rel / tau2) + Offset, 
               data = df11, 
               start = list(A1 = 10, tau1 = 1, A2 = 0.5, tau2 = 2.0, Offset = 0.01),
               control = nls.control(maxiter = 1000))

fitb4 <- nlsLM(CH1 ~ A1 * exp(-t_rel / tau1) + A2 * exp(-t_rel / tau2) + Offset, 
               data = df12, 
               start = list(A1 = 2, tau1 = 10, A2 = 0.5, tau2 = 1, Offset = 0.1),
               control = nls.control(maxiter = 1000))
fitb5 <- nlsLM(CH1 ~ A1 * exp(-t_rel / tau1) + A2 * exp(-t_rel / tau2) + Offset, 
               data = df13, 
               start = list(A1 = 2, tau1 = 10, A2 = 0.5, tau2 = 1, Offset = 0.1),
               control = nls.control(maxiter = 1000))
fitb6 <- nlsLM(CH1 ~ A1 * exp(-t_rel / tau1) + A2 * exp(-t_rel / tau2) + Offset, 
               data = df14, 
               start = list(A1 = 10, tau1 = 4, A2 = 5, tau2 = 1, Offset = 0.1),
               control = nls.control(maxiter = 1000))
cat("\n--- PARAMETRI DELLA REGRESSIONE DATI CON PARTICELLE BETA 1 ---\n")
params <- summary(fitb1)$parameters
print(params)
cat("\n--- PARAMETRI DELLA REGRESSIONE DATI CON PARTICELLE BETA 2 ---\n")
params <- summary(fitb2)$parameters
print(params)
cat("\n--- PARAMETRI DELLA REGRESSIONE DATI CON PARTICELLE BETA 3 ---\n")
params <- summary(fitb3)$parameters
print(params)
cat("\n--- PARAMETRI DELLA REGRESSIONE DATI CON PARTICELLE BETA 4 ---\n")
params <- summary(fitb4)$parameters
print(params)
cat("\n--- PARAMETRI DELLA REGRESSIONE DATI CON PARTICELLE BETA 5 ---\n")
params <- summary(fitb5)$parameters
print(params)
cat("\n--- PARAMETRI DELLA REGRESSIONE DATI CON PARTICELLE BETA 6---\n")
params <- summary(fitb6)$parameters
print(params)

```
Regressione vs dati reali

```{r}
df9$predizione <- predict(fitb1)
df10$predizione <- predict(fitb2)
df11$predizione <- predict(fitb3)
df12$predizione <- predict(fitb4)
df13$predizione <- predict(fitb5)
df14$predizione <- predict(fitb6)
# Creazione del grafico nativo con sovrapposizione corretta
p6_plotly <- plot_ly(height = 700, width = 700) %>%
  
  # Traccia 1
  add_lines(data = df9, 
            x = ~TIME_us, 
            y = ~CH1, 
            name = 'SiPM con partielle beta 1', 
            line = list(color = "#264653", width = 1.5)) %>%
  # Traccia 1.1
  add_lines(data = df9, 
            x = ~TIME_us, 
            y = ~predizione, 
            name = 'Regressione SiPM con partielle beta 1', 
            line = list(color = "#2a9d8f", width = 1.5)) %>%
  
  # Traccia 2
  add_lines(data = df10, 
            x = ~TIME_us, 
            y = ~CH1, 
            name = 'SiPM con partielle beta 2', 
            line = list(color = '#e9c46a', width = 1.5)) %>%
  # Traccia 2.1
  add_lines(data = df10, 
            x = ~TIME_us, 
            y = ~predizione, 
            name = 'Regressione SiPM con partielle beta 2', 
            line = list(color = "#f4a261", width = 1.5)) %>%
  # Traccia 3
  add_lines(data = df11, 
            x = ~TIME_us, 
            y = ~CH1, 
            name = 'SiPM con partielle beta 3', 
            line = list(color = '#e76f51', width = 1.5)) %>%
  # Traccia 3.1
  add_lines(data = df11, 
            x = ~TIME_us, 
            y = ~predizione, 
            name = 'Regressione SiPM con partielle beta 3', 
            line = list(color = "#d62828", width = 1.5)) %>%
  # Traccia 4
  add_lines(data = df12, 
            x = ~TIME_us, 
            y = ~CH1, 
            name = 'SiPM con partielle beta 4', 
            line = list(color = '#0077b6', width = 1.5)) %>%
  # Traccia 4.1
  add_lines(data = df12, 
            x = ~TIME_us, 
            y = ~predizione, 
            name = 'Regressione SiPM con partielle beta 4', 
            line = list(color = '#90e0ef', width = 1.5)) %>%
  # Traccia 5
  add_lines(data = df13, 
            x = ~TIME_us, 
            y = ~CH1, 
            name = 'SiPM con partielle beta 5', 
            line = list(color = '#ff99c8', width = 1.5)) %>%
  # Traccia 5.1
  add_lines(data = df13, 
            x = ~TIME_us, 
            y = ~predizione, 
            name = 'Regressione SiPM con partielle alpha 5', 
            line = list(color = '#b5e48c', width = 1.5)) %>%
  # Traccia 6
  add_lines(data = df14, 
            x = ~TIME_us, 
            y = ~CH1, 
            name = 'SiPM con partielle beta 6', 
            line = list(color = '#8338ec', width = 1.5)) %>%
  # Traccia 6.1
  add_lines(data = df14, 
            x = ~TIME_us, 
            y = ~predizione, 
            name = 'Regressione SiPM con partielle beta 6', 
            line = list(color = '#333333', width = 1.5)) %>%
  
  
  # Layout e titoli 
  layout(
    title = list(
      text = paste0("<b>Confronto Fronti di discesa: Particelle beta</b><br>")
    ),
    xaxis = list(title = "Tempo [\u03bc s]", gridcolor = "#f0f0f0"),
    yaxis = list(title = "Ampiezza [V]", gridcolor = "#f0f0f0"),
    legend = list(
      orientation = 'h', 
      x = 0.5, 
      xanchor = 'center', 
      y = -0.3            
    ),
    margin = list(t = 80, b = 120), 
    plot_bgcolor = "white" 
  )

# Visualizza il grafico
p6_plotly
```

REGRESSIONE 1 EXP no sipm + gradino ext


```{r}
df1 = read.table("no_sipm_gradino_ext.csv", header = T, sep = ",")%>% mutate(TIME_us = TIME * 1e6)
df <- read.table("voltagemode_update.txt", header = T)%>% mutate(TIME_us = time * 1e6)
df %>% head(5)
```
```{r}
# Creazione del grafico nativo con sovrapposizione corretta
p6_plotly <- plot_ly(height = 700, width = 700) %>%
  
  # Traccia 1
  add_lines(data = df1, 
            x = ~TIME_us, 
            y = ~CH1, 
            name = 'Reale no SiPM', 
            line = list(color = "red", width = 1.5)) %>%
  # Traccia 1.1
  add_lines(data = df, 
            x = ~TIME_us, 
            y = ~V.vout., 
            name = 'Simulazione', 
            line = list(color = "black", width = 1.5)) %>%
  # Layout e titoli 
  layout(
    title = list(
      text = paste0("<b>Confronto Reale e Simulazione</b><br>")
    ),
    xaxis = list(title = "Tempo [\u03bc s]", gridcolor = "#f0f0f0"),
    yaxis = list(title = "Ampiezza [V]", gridcolor = "#f0f0f0"),
    legend = list(
      orientation = 'h', 
      x = 0.5, 
      xanchor = 'center', 
      y = -0.3            
    ),
    margin = list(t = 80, b = 120), 
    plot_bgcolor = "white" 
  )

# Visualizza il grafico
p6_plotly
```

Abbasso il segnale simulato e sposto a destra il reale  

```{r}
df1 = df1 %>% mutate(TIME_us = TIME_us+ 2)
df = df %>% mutate(V.vout. = V.vout.-0.195) 
```

Plot segnali allineati

```{r}
# Creazione del grafico nativo con sovrapposizione corretta
p6_plotly <- plot_ly(height = 700, width = 700) %>%
  
  # Traccia 1
  add_lines(data = df1, 
            x = ~TIME_us, 
            y = ~CH1, 
            name = 'Reale no SiPM', 
            line = list(color = "red", width = 1.5)) %>%
  # Traccia 1.1
  add_lines(data = df, 
            x = ~TIME_us, 
            y = ~V.vout., 
            name = 'Simulazione', 
            line = list(color = "black", width = 1.5)) %>%
  
  # Layout e titoli 
  layout(
    title = list(
      text = paste0("<b>Confronto Reale e Simulazione</b><br>")
    ),
    xaxis = list(title = "Tempo [\u03bc s]", gridcolor = "#f0f0f0"),
    yaxis = list(title = "Ampiezza [V]", gridcolor = "#f0f0f0"),
    legend = list(
      orientation = 'h', 
      x = 0.5, 
      xanchor = 'center', 
      y = -0.3            
    ),
    margin = list(t = 80, b = 120), 
    plot_bgcolor = "white" 
  )

# Visualizza il grafico
p6_plotly
```

Pulisco i segnali

```{r}
df1 <- df1 %>%
  filter(TIME_us >= 6) %>%
  mutate(t_rel = TIME_us - 6)

df = df %>% filter(time > 6 *1e-6) %>% mutate(TIME_us = time * 1e6)%>%
  mutate(t_rel = TIME_us - 6)
```
Plot

```{r}
library(plotly)

# --- 1. FUNZIONE DI SUPPORTO PER INTERPOLAZIONE ---
# Questa funzione trova il tempo esatto in cui il segnale in discesa attraversa tau
get_tau_time <- function(t, y, tau_level) {
  idx_max <- which.max(y)
  
  # Isola solo la parte della curva dopo il picco massimo (decadimento)
  decay_y <- y[idx_max:length(y)]
  decay_t <- t[idx_max:length(t)]
  
  # Trova il primo punto in cui il segnale scende sotto il livello tau
  idx_below <- which(decay_y <= tau_level)[1]
  
  # Se non scende mai sotto tau (es. dati tagliati), restituisci NA
  if(is.na(idx_below)) return(NA)
  if(idx_below == 1) return(decay_t[1])
  
  # Interpolazione lineare tra il punto appena sopra la soglia e quello appena sotto
  x1 <- decay_t[idx_below - 1]
  x2 <- decay_t[idx_below]
  y1 <- decay_y[idx_below - 1]
  y2 <- decay_y[idx_below]
  
  tau_time <- x1 + (tau_level - y1) * (x2 - x1) / (y2 - y1)
  return(tau_time)
}

# --- 2. CALCOLO DEI LIVELLI E DEI TEMPI ---

# Valori massimi e livelli tau (36.8% del massimo)
max_CH1 <- max(df1$CH1, na.rm = TRUE)
max_sim <- max(df$V.vout., na.rm = TRUE)
tau_level_CH1 <- max_CH1 * exp(-1)
tau_level_sim <- max_sim * exp(-1)

# Tempi in cui si verifica il picco massimo
t_max_CH1 <- df1$TIME_us[which.max(df1$CH1)]
t_max_sim <- df$TIME_us[which.max(df$V.vout.)]

# Calcolo del tempo esatto di intersezione (coordinata x delle linee verticali)
tau_time_CH1 <- get_tau_time(df1$TIME_us, df1$CH1, tau_level_CH1)
tau_time_sim <- get_tau_time(df$TIME_us, df$V.vout., tau_level_sim)

# Calcolo della costante di tempo (Delta t = Tempo a tau - Tempo al massimo)
tau_val_CH1 <- tau_time_CH1 - t_max_CH1
tau_val_sim <- tau_time_sim - t_max_sim

# Estremi per le linee del grafico
x_min <- min(c(df1$TIME_us, df$TIME_us), na.rm = TRUE)
x_max <- max(c(df1$TIME_us, df$TIME_us), na.rm = TRUE)
y_min <- min(c(df1$CH1, df$V.vout.), na.rm = TRUE) # Per far partire le linee verticali dal basso
y_max <- max(c(df1$CH1, df$V.vout.), na.rm = TRUE) # Per far partire le linee verticali dal basso
# --- 3. CREAZIONE DEL GRAFICO PLOTLY ---
p6_plotly <- plot_ly(height = 700, width = 700) %>%
  
  # Traccia 1: Dati Reali
  add_lines(data = df1, 
            x = ~TIME_us, 
            y = ~CH1, 
            name = 'Reale no SiPM', 
            line = list(color = "red", width = 1.5)) %>%
  
  # Traccia 1.1: Simulazione
  add_lines(data = df, 
            x = ~TIME_us, 
            y = ~V.vout., 
            name = 'Simulazione', 
            line = list(color = "black", width = 1.5)) %>%
  
  # ---- Linee per curva REALE (Rosse) ----
  # Linea orizzontale
  add_segments(x = x_min, xend = x_max,
               y = tau_level_CH1, yend = tau_level_CH1,
               name = 'Livello \u03C4 (Reale)',
               line = list(color = "red", width = 1, dash = 'dash')) %>%
  # Linea verticale
  add_segments(x = tau_time_CH1, xend = tau_time_CH1,
               y = y_min, yend = y_max,
               showlegend = FALSE, # Nascondo dalla legenda per non duplicare
               line = list(color = "red", width = 1, dash = 'dash')) %>%
  
  # ---- Linee per curva SIMULAZIONE (Nere) ----
  # Linea orizzontale
  add_segments(x = x_min, xend = x_max,
               y = tau_level_sim, yend = tau_level_sim,
               name = 'Livello \u03C4 (Simul.)',
               line = list(color = "black", width = 1, dash = 'dash')) %>%
  # Linea verticale
  add_segments(x = tau_time_sim, xend = tau_time_sim,
               y = y_min, yend = y_max,
               showlegend = FALSE, 
               line = list(color = "black", width = 1, dash = 'dash')) %>%
  
  # Layout e titoli 
  layout(
    title = list(
      text = paste0("<b>Confronto Reale e Simulazione con decadimento \u03C4</b><br>")
    ),
    xaxis = list(title = "Tempo [\u03bc s]", gridcolor = "#f0f0f0"),
    yaxis = list(title = "Ampiezza [V]", gridcolor = "#f0f0f0"),
    legend = list(
      orientation = 'h', 
      x = 0.5, 
      xanchor = 'center', 
      y = -0.3            
    ),
    margin = list(t = 80, b = 120), 
    plot_bgcolor = "white" 
  )

# Visualizza il grafico
p6_plotly

# --- 4. STAMPA DEI RISULTATI CON CAT ---
cat("=========================================\n")
cat("      RISULTATI DECADIMENTO TAU (\u03C4)     \n")
cat("=========================================\n\n")

cat(">> CURVA REALE (no SiPM)\n")
cat(sprintf("- Livello ampiezza \u03C4 : %.4f V\n", tau_level_CH1))
cat(sprintf("- Istante intersezione : %.4f \u03BCs\n", tau_time_CH1))
cat(sprintf("- Costante \u03C4 (\u0394t)    : %.4f \u03BCs\n\n", tau_val_CH1))

cat(">> CURVA SIMULAZIONE\n")
cat(sprintf("- Livello ampiezza \u03C4 : %.4f V\n", tau_level_sim))
cat(sprintf("- Istante intersezione : %.4f \u03BCs\n", tau_time_sim))
cat(sprintf("- Costante \u03C4 (\u0394t)    : %.4f \u03BCs\n", tau_val_sim))
cat("=========================================\n")

cat(tau_time_CH1, tau_time_sim)
```

Regressioni

```{r}
fit1 <- nls(CH1 ~ A * exp(-t_rel / tau) + Offset, 
           data = df1, 
           start = list(A = 1, tau = 1, Offset = 0.01))

cat("\n--- PARAMETRI DELLA REGRESSIONE  GRADINO EXT---\n")
params <- summary(fit1)$parameters
print(params)
```


```{r}
fit <- nls(V.vout. ~ A * exp(-t_rel / tau) + Offset, 
           data = df, 
           start = list(A = 1, tau =1, Offset = 0.01))

cat("\n--- PARAMETRI DELLA REGRESSIONE LT Spice ---\n")
params <- summary(fit)$parameters
print(params)
```

